臺灣高等法院刑事判決　　　　　　 95年度上更(一)字第472號
上　訴　人
即　被　告　丁○○
選任辯護人　黃福雄律師
　　　　　　李傑儀律師
　　　　　　邱玉萍律師
上　訴　人
即　被　告　乙○○
指定辯護人　本院公設辯護人王永炫
上　訴　人
即　被　告　丙○○
選任辯護人　姜明遠律師
上　訴　人
即　被　告　甲○○
選任辯護人　陳俊傑律師
上列上訴人等因違反毒品危害防制條例案件，不服台灣新竹地方
法院九十四年度訴字第一五四號，中華民國九十四年七月十五日
第一審判決（起訴案號：台灣新竹地方法院檢察署九十三年度偵
字第五三九七號、第五三九八號、第五三九九號、第五四ＯＯ號
、九十三年度毒偵字第一二二八號、第一二二九號、第一二三三
號、第一三六六號）提起上訴，經判決後，由最高法院發回更審
，本院判決如下：
    主  文
原判決關於丁○○部分、丙○○販賣第三級毒品部分暨定執行刑
及甲○○、乙○○販賣第二級毒品暨定執行刑部分，均撤銷。
丁○○連續販賣第三級毒品，處有期徒刑伍年陸月。扣案如附表
一編號１至３所示之第三級毒品愷他命、附表二編號１至７所示
之分裝袋、空膠囊、研磨砵、電子秤、愷他命殘渣瓶、空瓶、行
動電話，均沒收。販賣毒品所得之財物新臺幣壹仟玖佰元沒收，
如全部或一部不能沒收時，以其財產抵償之；又持有第二級毒品
，處有期徒刑捌月。扣案如附表一編號７所示之第二級毒品ＭＤ
ＭＡ沒收銷毀之。應執行有期徒刑陸年貳月。附表一編號１至３
所示之第三級毒品愷他命、附表二編號１至７所示之分裝袋、空
膠囊、研磨砵、電子秤、愷他命殘渣瓶、空瓶、行動電話，均沒
收。販賣毒品所得之財物新臺幣壹仟玖佰元沒收，如全部或一部
不能沒收時，以其財產抵償之。扣案如附表一編號７所示之第二
級毒品ＭＤＭＡ沒收銷燬之。
乙○○共同連續販賣第二級毒品，處有期徒刑捌年貳月。扣案如
附表三編號１、２、６至８所示之第三級毒品愷他命、附表三編
號４所示之第四級毒品硝甲西泮；附表四編號１至４所示之分裝
袋、分裝匙、研磨砵、行動電話，均沒收；販賣毒品所得之財物
新臺幣參萬零玖佰元沒收，如全部或一部不能沒收時，以其財產
抵償之。
丙○○共同販賣第三級毒品，累犯，處有期徒刑貳年捌月。販賣
毒品所得之財物新臺幣貳仟伍佰元沒收，如全部或一部不能沒收
時，以其財產抵償之。
甲○○共同連續販賣第二級毒品，處有期徒刑柒年陸月，扣案如
附表五編號１、２所示之第三級毒品愷他命、附表六編號１至６
所示秤、分裝袋、分裝吸管、分裝罐、帳冊、行動電話，均沒收
；販賣毒品所得之財物新臺幣貳萬參仟貳佰柒拾元沒收，如全部
或一部不能沒收時，以其財產抵償之。
    事  實
一、丁○○部分：
    丁○○（綽號「哈拉」）明知MDMA（俗稱搖頭丸）、愷他命
    （俗稱Ｋ他命）、硝甲西泮（俗稱一粒眠）分別為毒品危害
    防制條例第二條第二項第二至四款所列之第二級、第三級、
    第四級毒品，不得非法持有販賣。
  (一)、丁○○在新竹市○○路與北大路口之伊蕾斯 PUB，向姓名
      年籍不詳之成年男子購買第三級毒品愷他命後，竟意圖營
      利，將愷他命予以分裝，基於概括之犯意，以00000
      00000號行動電話為聯絡工具，連續為下列之販賣行
      為：
    １、於九十三年七、八月間某日，與綽號「糖糖」之丙○○
        ，以電話聯絡，約定以每瓶愷他命新臺幣（下同）九百
        元之價格販售。由丁○○將愷他命一瓶送至新竹市○○
        路八號十三樓之十六丙○○租屋處交付，並收取價款九
        百元。
    ２、於九十三年九月五日凌晨五時七分許，丙○○撥打丁○○行動電話聯絡，約定以每瓶愷他命一千元之價格販售
        。由丁○○送至丙○○上開租屋處樓下，交付愷他命一
        瓶予丙○○，並收取價款一千元。
    ３、於九十三年十月九日凌晨五時四十六分許，由綽號「小
        黑」之甲○○撥打丁○○行動電話約定交易毒品。甲○○於同日凌晨六時七分許，至丁○○新竹市○○路一七
        九巷十六號六樓之四居處，因試用愷他命後，感覺品質
        不如預期而未完成交易。
    ４、於九十三年十月十八日，綽號「小綱」之乙○○撥打丁○○行動電話約定交易毒品。乙○○至丁○○上開居處
        ，丁○○以每公克愷他命一千三百元之價格，售予三十
        公克，約定待乙○○將毒品轉售完後再交付價金三萬九
        千元，嗣因二人均為警查獲，丁○○尚未取得金錢。
  (二)、丁○○於九十三年十月間在新竹市舞廳向姓名年籍不詳之
      成年男子購得第二級毒品搖頭丸（MDMA），並因此受贈「
      一粒眠」（硝甲西泮），而非法持有附表一編號５至７所
      示之第二級毒品MDMA共九十顆、第四級毒品硝甲西泮共十
      六顆。嗣於九十三年十月二十一日凌晨四時許，為警持搜
      索票在其上開居處查如附表一、二所示之MDMA、愷他命、
      硝甲西泮等毒品及屬其所有之分裝袋、空膠囊、研磨砵、
      電子秤、行動電話、愷他命殘渣瓶、空瓶等物。
二、乙○○販賣第二級毒品MDMA、第三級毒品愷他命、第四級毒
    品硝甲西泮（一粒眠）部分：
    乙○○（綽號小綱）明知MDMA（搖頭丸）、愷他命（又稱Ｋ
    他命）、硝甲西泮（一粒眠）分別為毒品危害防制條例所管
    制之第二級、第三級或第四級毒品，不得非法持有、販賣。
    竟意圖營利，於九十三年四月間起，在新竹市某舞廳向姓名
    年籍不詳之綽號「小白」、「吉仔」及「阿發」之成年男子
    ，或友人甲○○（綽號「小黑」），以每顆一百四十元至三
    百元不等之價格販入第二級毒品MDMA，以每瓶五百元至一千
    元不等之價格販入第三級毒品愷他命，向丁○○以每公克一
    千三百元價格，購買第三級毒品愷他命，除部分供己施用外
    ，另基於概括之犯意，或單獨或與同居女友丙○○（綽號「
    糖糖」）、或與陳俊御（綽號「小御」）各以共同之犯意，
    視交情深淺，以高於進貨價格五元至二百元不等價格，以0
    000000000號行動電話為聯絡工具，連續為下列之
    販賣行為：
  (一)、自九十三年四月間起至同年十月間止，以高於進貨價約五
      元之價格，平均一星期約一至二次之頻率，販售予甲○○
      MDMA及愷他命毒品多次，並由陳俊御送至所約定之地點交
      付毒品，收取價金共約一萬三千五百元。
  (二)、於九十三年八月九日凌晨四時二十九分許，羅佑玲（所涉
      持有、施用毒品部分由檢察官另行偵查）撥打乙○○行動
      電話，約定每顆MDMA三百元之價格交易。乙○○以電話通
      知陳俊御將一顆MDMA送至新竹市「樂神遊樂場」交予羅佑
      玲，並收取三百元價款轉交乙○○。
  (三)、於九十三年八月二十二日（起訴書誤載為九十三年八月十
      二日）凌晨六時二十一分許，羅佑玲撥打乙○○行動電話
      ，以一顆雙星牌搖頭丸（即MDMA）二百元，一瓶愷他命五
      百元之價格交易，約定以一千一百元交易搖頭丸（即MDMA
      ）三顆及愷他命一瓶。由乙○○送至羅佑玲新竹市○○路
      六十八號四樓之一租屋處，並收取價款一千一百元。
  (四)、於九十三年九月十五日上午七時三十四分許，羅佑玲撥打
      乙○○行動電話，並約定三瓶愷他命二千五百元之價格交
      易，乙○○將三瓶愷他命交予其同居女友丙○○，由丙○○於同日上午七時四十八分許，送至羅佑玲新竹市○○路
      六十八號四樓之一租屋處樓下交付毒品，並收取價款二千
      五百元。
  (五)、於九十三年九月二十三日凌晨五時三十三分許，丙○○撥
      打乙○○行動電話門號，約定每顆MDMA三百元之價格交易
      。丙○○與羅佑玲各出六百元，向乙○○購買四顆MDMA。
      乙○○送至羅佑玲上開租屋處，並收取一千二百元價款。
  (六)、於九十三年十月六日晚上七時四十六分許，郭書翰（所涉
      持有、施用毒品部分由檢察官另行偵查中）撥打乙○○行
      動電話，約定每顆MDMA二百元、每瓶愷他命七百元之價格
      ，購買五顆MDMA、五瓶愷他命。同日晚上十時許，乙○○
      將MDMA及愷他命送至新竹市○○路三十號二樓之吉普賽餐
      廳交付郭書翰，同月八日郭書翰於吉普賽餐廳將四千五百
      元價款交付予乙○○。
  (七)、於九十三年十月九日晚上八時一分許，王興偉（所涉持有
      、施用毒品部分由檢察官另行偵查中）撥打乙○○行動電
      話約定交易五顆MDMA。同日晚上八時六分許，王興偉至乙○○新竹市○○路八號十三樓之十六租屋處，乙○○交付
      五顆MDMA，並收取一千五百元之價款。
  (八)、於九十三年十月九日晚上十一時十五分許，游淑娟（所涉
      持有、施用毒品部分由檢察官另行偵查中）撥打乙○○行
      動電話，約定以三千五百元購買二顆MDMA、四瓶愷他命。
      乙○○送至游淑娟新竹市○○路八號十三樓之二十四租屋
      處樓下交付，約一星期後收取價金三千五百元。
  (九)、於九十三年十月十日晚上十時二十九分許，王興偉撥打乙○○行動電話，約定以八百元購買一瓶愷他命，乙○○在
      上開租屋處樓下交付愷他命予王興偉，並收取價款八百元
      。
  (十)、於九十三年十月二十日晚上十時許，在前開吉普賽餐廳，
      將一顆錠狀硝甲西泮、四顆膠囊MDMA，以一千元代價販售
      予彭康祐（所涉持有毒品部分由檢察官另行偵查中）及高
      淑慧（所涉持有第二級毒品部分業經原審判處拘役五十日
      確定）。彭康佑與高淑慧攜帶該毒品於同日晚上十時二十
      分許，在新竹市○○路○段蓮美飯店前為警查獲，並在高
      淑慧身上扣得硝甲西泮及MDMA（ 如附表三編號9、10所示
      ）。
  (十一)、於九十三年十月二十日晚上，在前開吉普賽餐廳，將五顆
      MDMA以一千元代價販售予郭書翰。
    嗣為警持原審法院所發之搜索票，於九十三年十月二十日晚
    上十時五十分許，在新竹市○○街三十號二樓之吉普賽餐廳
    執行搜索，扣得乙○○所有如附表三編號７、８號所示之毒
    品愷他命。又於九十三年十月二十一日凌晨零時三十分許，
    在新竹市○○路八號十三樓之十六乙○○租屋處執行搜索，
    扣得乙○○所有如附表三編號１、２、４、６號所示之愷他
    命、硝甲西泮及附表四所示之分裝袋、分裝匙、研磨砵、行
    動電話。
三、丙○○共同販賣第三級毒品部分：
    丙○○（綽號「糖糖」）明知愷他命（俗稱Ｋ他命）為毒品
    危害防制條例第二條第二項第三款所列之第三級毒品，不得
    非法販賣。竟與其同居男友乙○○基於販賣第三級毒品營利
    之犯意聯絡，由乙○○以電話與羅佑玲談妥三瓶愷他命二千
    五百元交易後，再由丙○○分擔送交毒品，收取價金之方式
    ，共同販賣第三級毒品愷他命，詳如前事實二、(四)乙○○販
    賣愷他命部分所記載。
四、甲○○販賣第二級毒品MDMA（搖頭丸）、第三級毒品愷他命
    及第四級毒品硝甲西泮（一粒眠）部分：
    甲○○（綽號「小黑」）明知MDMA（搖頭丸）、愷他命（又
    稱Ｋ他命）、硝甲西泮（一粒眠）分別為毒品危害防制條例
    所管制之第二級、第三級或第四級毒品，不得非法持有、販
    賣。竟意圖營利，自九十三年三、四月間起，向乙○○或姓
    名年籍不詳綽號「阿庭」之成年男子，以每顆一八○元至二
    百元不等之價格販入第二級毒品MDMA、以每瓶五百元至八百
    元不等之價格販入第三級毒品愷他命。除部分供己施用外，
    基於概括之犯意，或單獨或與陳俊御以共同之犯意，將販入
    之毒品予以分裝，視交情深淺，分別以高於進貨價格五元至
    二百元不等價格，以0000000000及000000
    0000號行動電話為聯絡工具，連續為下列之販賣行為：
  (一)、自九十三年四月間起至同年十月間止，以高於進貨價五元
      之價格，平均一星期一至二次之頻率，販售MDMA及愷他命
      毒品多次予乙○○，並由陳俊御送至約定地點，交付毒品
      並收取價金共約一萬二千四百二十元。
  (二)、自九十三年七月間某日起至同年九月二十日晚上七時許，
      在新竹市○○路八號十三樓之二十四租屋處，以MDMA每顆
      三百元、愷他命每瓶八百元至一千元不等之價格，平均每
      月二至三次之頻率，連續販售MDMA及愷他命毒品予游淑娟
      （所涉持有、施用毒品犯行由檢察官另行偵查中）多次，
      約得價款二千七百五十元。
  (三)、於九十三年九月二日晚上十一時二十九分許，羅佑玲撥打
      甲○○行動電話，約定購買毒品MDMA及愷他命，MDMA每顆
      三百元、愷他命每瓶七百元。甲○○將MDMA及愷他命送至
      新竹市○○路凱悅中正 KTV之三○二包廂，價金共計一萬
      二千元，由甲○○前積欠羅佑玲債務抵銷。
  (四)、於九十三年十月九日凌晨零時十一分許，丙○○撥打甲○○行動電話，約定購買愷他命二瓶一千八百元。甲○○將
      愷他命送至新竹市○○路八號十三樓之十六丙○○租屋處
      ，並收取價金一千八百元。
  (五)、於九十三年十月十一日凌晨六時四十五分許，王興偉（所
      涉持有、施用毒品部分由檢察官另行偵查中）撥打甲○○
      行動電話，約定購買二顆MDMA、一瓶愷他命一千二百元。
      由王興偉至甲○○前開之租屋處取得毒品，交付一千二百
      元價金予甲○○。
  (六)、於九十三年十月十七日晚上九時至十一時間，陳書海（所
      涉持有、施用毒品部分由檢察官另行偵查中）撥打甲○○
      行動電話，約定購買九顆MDMA、三瓶愷他命，由陳書海至
      甲○○上開租屋處樓下取得毒品，並交付價金共計五千一
      百元予甲○○。
    嗣於同年十月二十日晚上十一時許，陳書海攜帶所購得之毒
    品在新竹市○○路與北大路口時，為警當場查獲，並扣得購
    得之毒品。惟經送憲兵司令部刑事鑑識中心鑑驗結果，上開
    毒品為三瓶愷他命，另九顆並非MDMA而係硝甲西泮（詳如附
    表五編號６、７所示）。
五、案經新竹市警察局第二分局報請台灣新竹地方法院檢察署檢
    察官偵查起訴。
    理  由
壹、程序部分
一、按：刑事訴訟法第一百五十九條第一項雖規定，被告以外之
    人於審判外之言詞或書面陳述，除法律有規定外，不得作為
    證據。惟同法第一百五十九條之五明定：「被告以外之人於
    審判外之陳述，雖不符前四條之規定，而經當事人於審判程
    序同意作為證據，法院審酌該言詞陳述或書面陳述作成時之
    情況，認為適當者，亦得為證據。」、「當事人、代理人或
    辯護人於法院調查證據時，知有第一百五十九條第一項不得
    為證據之情形，而未於言詞辯論終結前聲明異議者，視為有
    前項之同意。」，其立法理由在於傳聞證據未經當事人之反
    對詰問予以核實，乃排斥其證據能力。惟當事人如放棄對原
    供述人之反對詰問權，於審判程序表示同意該等傳聞證據可
    作為證據，此時，法院除認該傳聞證據欠缺適當性外，自可
    承認其證據能力。又當事人、代理人或辯護人於調查證據時
    ，知有刑事訴訟法第一百五十九條第一項不得為證據之情形
    ，卻表示「對於證據調查無異議」、「沒有意見」等意思，
    而未於言詞辯論終結前聲明異議者，應視為已有將該等傳聞
    證據採為證據之同意。最高法院九十三年度台上字第三五三
    三號、九十四年度台上字第二九七六號判決亦採同一見解。
    經查本案被告丁○○、乙○○、丙○○、甲○○、各辯護人
    及檢察官於本院審判期日，對本案之全部證據即：證人即共
    同被告丁○○、乙○○、丙○○、甲○○、陳俊御、高淑慧
    等人於警詢、偵查中經具結、原審及本院上訴審審理中所為
    之證述、證人羅佑玲、郭書翰、游淑娟、王興偉、彭康佑於
    警詢及偵查中之證述，暨「丁○○所使用之0000000
    000號行動電話通訊監察譯文」、「丙○○所使用之00
    00000000號行動電話通訊監察譯文」、「乙○○所
    使用之0000000000號電話分別與丙○○、羅佑玲
    、郭書翰、王興偉及游淑娟等電話通訊監察譯文」、「被告
    甲○○所使用0000000000號行動電話分別與羅佑
    玲0000000000號、丙○○0000000000
    號及王興偉0000000000號行動電話通訊監察譯文
    」等，表示對證據能力不爭執（僅就其中部分之證據表示其
    證明力有爭執），復於審判期日就原審及本院一一提示之證
    據於言詞辯論終結前，均未就所調查之證據主張有刑事訴訟
    法第一百五十九條第一項不得為證據之情形，是參照上開說
    明要旨，本案經調查之證據，均有證據能力。
二、又按「詰問權雖係被告基本訴訟防禦權之一種，仍許被告自
    由決定是否捨棄之。」最高法院九十五年度台上字第二二九
    號判決採同一見解。本案原審就被告丙○○、甲○○個人案
    件調查審理時，均經以證人身分傳訊證人乙○○，復於本院
    上訴審就被告丁○○個人案件審理時，亦經將共同被告乙○○、甲○○、丙○○改列證人身分訊問之，而本院為保障被
    告丁○○、乙○○、丙○○、甲○○對共同被告乙○○、甲○○、丁○○、丙○○、陳俊御、高淑慧等人之對質詰問權
    ，於準備程序期日時，經審判長詢以「同意共同被告筆錄作
    為證據？」被告乙○○、丙○○、甲○○、丁○○及辯護人
    均答稱「同意」（見本院卷二第四十頁、七十四頁反面），
    被告等人既同意前開共同被告之陳述筆錄供作證據，顯已表
    明放棄詰問其他共同被告前揭供述之權利，本件共同被告乙○○、甲○○、丁○○、丙○○、陳俊御、高淑慧等人於偵
    查中經具結、原審、本院上訴審及本院之陳述內容，自得作
    為證據。
三、「憲兵司令部刑事鑑識中心九十四年一月十八日（九四）安
    鑑字第○○一三六號鑑驗通知書」、「憲兵司令部刑事鑑識
    中心九十四年一月二十七日（九四）安鑑字第○○二四○號
    鑑驗通知書」、「憲兵司令部刑事鑑識中心九十四年一月四
    日（九四）安鑑字第○○○三五號鑑驗通知書」、「憲兵司
    令部刑事鑑識中心九十四年一月十八日（九四）安鑑字第○○一三五號鑑驗通知書」、「憲兵司令部刑事鑑識中心九十
    四年一月十九日（九四）安鑑字第○○一五三號鑑驗通知書
    」、「憲兵司令部刑事鑑識中心九十四年一月十八日（九四
    ）安鑑字第○○一三四號鑑驗通知書」，均係屬於刑事訴訟
    法第二百零六條之鑑定報告，依刑事訴訟法第一百五十九條
    第一項之除外規定（該條立法理由參照），得作為證據。
貳、實體部分
一、被告丁○○部分：
  (一)、被告丁○○販賣第三級毒品愷他命部分：
    １、上揭上訴人即被告丁○○販賣第三級毒品愷他命之犯罪
        事實，業據被告丁○○於原審、上訴審及本院審判程序
        中自白不諱（見原審卷一第一一一頁、卷二第二七四頁
        、二七七至二八七頁、上訴審卷第九十九至一○○頁、
        一四七頁、本院卷二第七十七至七十八頁），核與證人
        丙○○於警局詢問、檢察官偵查中具結所證及本院上訴
        審審理之證述（見毒偵字第一三六六號卷第八至九頁、
        第四十四至四十五頁、四十七頁、五十至五十一頁、第
        五十七頁至第五十八頁、本院上訴審卷第一五一頁）；
        證人甲○○於警詢時、偵查中經具結所證及本院上訴審
        法院審理時（見偵字第五三九八號卷第七頁、八十六頁
        、第二○八頁、本院上訴審卷第一四九至一五○頁）；
        證人乙○○於警詢時、偵查中經具結所證、九十三年十
        月二十二日檢察官聲請羈押及九十三年十二月十六日延
        長羈押時在原審法院訊問時（見偵字第五三九七號卷第
        六至七頁、第一○五頁、第一二四頁、第一二六頁、第
        一四五頁、第一六四頁、第一六七頁）所證述之情節相
        符。且被告丁○○與丙○○間洽談買毒之事，亦有丁○○所使用之0000000000號行動電話通訊監察
        譯文及證人丙○○所使用之0000000000號行
        動電話通訊監察譯文（見偵字第五四○○號卷第三十六
        頁、第三十七頁、第四十二頁）在卷可按，是被告丁○○前揭自白，堪可信實。
    ２、本件復有為警查獲如附表一編號１至３所示之愷他命，
        及附表二編號１至７所示之分裝袋八十五個、空膠囊一
        八○個、行動電話一支、愷他命殘渣空瓶六瓶、研磨砵
        二個、電子秤一臺、空瓶九一○個，以及已賣予乙○○
        之如附表三編號１、２、６至８所示愷他命扣案可證。
        而經將被告丁○○為警查獲扣得之如附表一所示之物，
        送請憲兵司令部刑事鑑識中心以液相萃取（溶劑萃取）
        前處理法及氣相層析質譜分析法（GC/ MS）鑑驗結果，
        其中編號１至３之粉末，均有愷他命成分；編號５及６
        之藥丸，均有硝甲西泮成分；編號７之藥丸，有MDMA成
        分；編號４之粉末，無煙毒（嗎啡、海洛因）成分、無
        甲基安非他命成分、無MDMA成分、無MDA 成分等情，有
        該中心九十四年一月十八日（九四）安鑑字第○○一三
        六號鑑驗通知書一紙在卷可稽（見偵字第五四○○號卷
        第八十頁）。又乙○○為警查獲時所扣得由被告丁○○
        所販售之附表三編號１、２、６至８所示之物，經憲兵
        司令部刑事鑑識中心以液相萃取（溶劑萃取）前處理法
        及氣相層析質譜分析法（GC/ MS）鑑驗結果，認粉末八
        瓶、粉末十一瓶、粉末一包、粉末一瓶及香煙二支等物
        ，均有愷他命成分，亦有該中心九十四年一月二十七日
        （九四）安鑑字第○○二四○號鑑驗通知書可證（見偵
        字第五三九七號卷第一八七頁）。
    ３、又按販賣行為，祗須以營利之意思而販入或賣出，即足
        構成。被告丁○○於原審審理中已明白供稱：「（你賺
        多少？）有價差，實際上賺多少沒有精確的算過」等語
        （見原審卷二第二八○頁），足見被告丁○○販賣前開
        第三級毒品確有獲利，是被告丁○○販賣第三級毒品愷
        他命營利之意圖，堪可認定。
    ４、至被告丁○○於警詢中雖供承扣案之第三級毒品愷他命
        ，為伊於九十二年六、七月間，在「伊蕾斯ＰＵＢ」向
        某不詳姓名之男子所購得，並自承於九十三年六、七月
        間開始販售等語（見毒偵字第一二二八號卷第六至七頁
        ），惟經員警詢及「為何要販售毒品」時，其則答以「
        因為之前沒有用完，不想吃虧這麼多，才會賣別人」等
        語（見同上偵查卷第八頁），參諸被告丁○○所供其於
        九十三年六、七月間開始販賣等語，足見被告丁○○開
        始購買毒品時，顯非基於販賣營利之意圖購入至明，此
        外復查無其他積極證據可資證明被告丁○○於九十二年
        七月間起，在「伊蕾斯ＰＵＢ」向某不詳姓名之男子販
        入第三級毒品「愷他命」，係基於營利之意圖所為，自
        難率為不利於被告丁○○之認定。
  (二)、被告丁○○持有第二級毒品MDMA、第四級毒品硝甲西泮部
      分：被告丁○○非法持有第二級、第四級毒品之犯行，業
      據其於原審中供承在卷（見原審卷一第三十七頁、卷二第
      一一三頁），且有為警查獲如附表一編號５至７所示之第
      二級毒品MDMA共九十顆、第四級毒品硝甲西泮共十六顆扣
      案可資為憑，且前開扣案藥錠經送請憲兵司令部刑事鑑識
      中心鑑定結果，確有第二級毒品MDMA及第四級毒品硝甲西
      泮成分，已如前述，此部分被告魏持有第二級毒品MDMA、
      第四級毒品硝甲西泮部分之犯行，亦堪認定。
  (三)、至選任辯護人雖聲請勘驗被告丁○○九十三年十月二十一
      日之警詢錄音帶乙節，該項調查證據之聲請，業經其嗣後
      捨棄在卷（見本院卷二第四十二頁），自無再為調查之必
      要，附此敘明。綜上，被告丁○○前開犯行，事證明確，
      自應依法論科。
二、被告乙○○販賣第二級毒品MDMA（搖頭丸）及第三級毒品愷
    他命、第四級毒品硝甲西泮（一粒眠）部分：
  (一)、上訴人即被告乙○○就前開事實欄二、(一)、(二)、(五)至(十一)所
      示販賣第二級毒品MDMA（搖頭丸）及第三級毒品愷他命、
      第四級毒品硝甲西泮（一粒眠）之犯罪事實，業據被告乙○○於原審、本院上訴審及本院審判程序中自白不諱（見
      原審卷一第一一四頁、卷二第三○六至三一五頁、本院上
      訴審卷第一○二頁、本院卷第三十九頁反面、七十三頁）
      ，核與證人即同案被告甲○○、陳俊御、丙○○及證人高
      淑慧分別於警詢時、偵查中經具結所證及原審法院審理時
      （分別偵字第五三九八號卷第七至八頁、六十七頁、一○
      五頁、偵字第五三九九號卷第六頁反面、二十七至二十八
      頁，毒偵字第一三六六號卷第七頁、第四十四至四十六頁
      ，毒偵字第一二三三號卷第五頁、第二十二至二十三頁、
      原審卷二第二九一至二九五頁、三九八頁、三五一至三五
      二頁）所述情節相符，並經證人羅佑玲、郭書翰、王興偉
      、游淑娟及彭康祐分別於警詢時及偵查經具結證述（見偵
      字第五三九八號卷第二十八頁反面，偵字第五三九七號卷
      第一○○至一○一頁、第一一五至一一六頁、第一五一至
      一五二頁，毒偵字第一二七七號卷第五至六頁、第四十九
      至五十頁，毒偵字第一三六七號卷第九至十頁、第三十八
      至三十九頁，毒偵字第一四二○號卷第六頁至第九頁、第
      三十九頁至第四十一頁，毒偵字第一二三二號卷第五頁、
      第二十三頁）詳實，而被告乙○○以持用之000000
      0000號電話分別與丙○○、羅佑玲、郭書翰、王興偉
      及游淑娟等電話談及毒品交易，有通訊監察譯文在卷可查
      （分別見毒偵字第一三六六號卷第十七頁、第十八頁、第
      二十頁、第二十二頁、第二十四頁，偵字第五三九七號卷
      第九十四頁、九十七頁，毒偵字第一二七七號卷第二十八
      頁至三十六頁，毒偵字第一三六七號卷第十六頁、十八頁
      ，毒偵字第一四二○號卷第二十七頁、二十八頁）。被告
      乙○○前揭自白，足堪信實。
  (二)、又事實欄二、(三)所示，關於被告乙○○於九十三年八月二
      十二日凌晨六時二十一分許販賣愷他命予羅佑玲乙節，被
      告乙○○雖於原審、本院上訴審及本院審理中供承係以一
      千八百元之價格販賣三瓶愷他命予羅佑玲（見原審卷一第
      一一四頁、卷二第三○九頁、本院上訴審卷第一○二頁、
      本院卷第三十九頁反面、七十三頁），惟經原審法院詢及
      「（九十三年八月十二日（實際應為二十二日）你賣給羅
      佑玲的，當天你就向他收了一千八百元？）」時，被告乙○○又答稱「不記得了」等語（見原審卷二第三一○頁）
      ，惟據證人羅佑玲於警詢中所稱「（你於九十三年八月二
      十二日六時二十一分五秒，是否用本身行動電話給000
      0000000號電話給小綱購買毒品）有，當時要向他
      買雙星牌搖頭丸五支，但小綱稱只有三支，所以就買了三
      支搖頭丸及一件愷他命，一顆雙星牌搖頭丸二百元，三顆
      六百元，加一件愷他命五百元，共為一千一百元，小綱當
      時將毒品送到我租屋處給我的」（見偵字第五三九八號卷
      第二十八頁反面至二十九頁），復於偵查中證稱：八月十
      二日（應為二十二日）我在家裏打電話給乙○○跟他買雙
      星牌的愷他命，我跟他買五支，結果他說他沒有這麼多，
      後來他送到我家給我，我買三支，一支是六百元還是七百
      元已經忘記了，我總共付他現金一千八百元或二千一百元
      ，我確定有付他現金，但金額現不確定多少。」（見偵字
      第五三九七號卷第一○○頁），參諸被告乙○○以所有之
      0000000000號電話與羅佑玲持用之00000
      00000號電話於八月二十二日凌晨六時二十一分五秒
      通話譯文內容所示「羅：你那裏有雙星嗎？范：要幾支。
      羅：五支。范：沒那麼多。羅：有多少？范：三支。羅：
      那三支、一件，我在家裏。范：好。」（見偵字第五九八
      七號卷第九十七頁）及被告乙○○於九十三年十二月十六
      日檢察官聲請延長羈押原審訊問時供稱：伊賣愷他命一小
      瓶，約五百到一千元不等；搖頭丸一顆賣二百到三百元，
      愷他命稱為「褲子」，搖頭丸稱「衣服」，「雙星」也是
      搖頭丸的一種等語（見偵字第五三九七號卷第一六三頁反
      面、一六五頁反面），足見證人羅佑玲於通話譯文中所稱
      三支雙星牌毒品，應係指搖頭丸而言，且其除向被告乙○○購買前開三支雙星牌毒品外，尚有購買「一件」毒品，
      核前開被告乙○○及證人羅佑玲所述，應係指愷他命無疑
      且證人羅佑玲所述搖頭丸（即MDMA）及愷他命之價格，亦
      與被告乙○○所述相符，從而應以證人羅佑玲於警詢中所
      述，較為可採。是被告乙○○於九十三年八月二十二日凌
      晨六時二十一分許，以共一千一百元之價格，販賣三顆搖
      頭丸及一瓶愷他命予羅佑玲之事實，堪可認定。公訴意旨
      認被告乙○○係以一千八百元之代價販賣第三級毒品愷他
      命予羅佑玲云云，顯有誤會，併予敘明。
  (三)、而員警在被告乙○○處查獲有附表三編號１、２、４、６
      、７、８所示毒品愷他命、硝甲西泮及附表四所示之分裝
      袋一八個、分裝匙一支、研磨砵一個、行動電話一具，以
      及已賣予證人彭康祐及高淑慧而被查獲之如附表三編號９
      、１０所示之四顆膠囊狀MDMA及一顆錠狀硝甲西泮毒品，經
      憲兵司令部刑事鑑識中心以液相萃取（溶劑萃取）前處理
      法及氣相層析質譜分析法（ GC/MS）之鑑驗方法，認附表
      三編號１、２、６、７、８所示為第三級毒品愷他命，編
      號４為第四級毒品硝甲西泮，有該中心九十四年一月二十
      七日（九四）安鑑字第○○二四○號鑑驗通知書一紙在卷
      可查（見偵字第五三九七號卷第一八七頁及第一八八頁）
      。又證人彭康祐、高淑慧為警查獲時所扣得如附表三編號
      ９、１０由被告乙○○所販售之毒品，經憲兵司令部刑事鑑
      識中心以液相萃取（溶劑萃取）前處理法及氣相層析質譜
      分析法（ GC/MS）鑑）驗結果，認膠囊中有MDMA成分、錠
      狀不明藥物中有硝甲西泮成分，亦有該中心九十四年一月
      十八日（九四）安鑑字第○○一三五號鑑驗通知書在卷（
      見第偵字第五三九七號偵查卷宗第一七一頁）可證，被告
      乙○○罪證明確，犯行洵堪認定。
  (四)、又按販賣行為，祗須以營利之意思而販入或賣出，即足構
      成。被告乙○○於警詢中已明白供稱：伊於九十一年就開
      始販售毒品，我當時想有利可圖」等語（見偵字第五三九
      七號卷第十頁），復於九十三年十月二十一日偵查中供稱
      ：伊約一、二星期進貨一次，進貨時通常會欠帳，等到都
      賣出去後再和上手結帳，每次進貨的數量不一定，有時有
      幾百顆，有時只有幾十顆而已，伊開始販毒已有一、二年
      了，都在新竹地區販賣，當初是朋友帶伊去，伊試了覺得
      有利潤可圖，當時又欠債，就試試看等語（見同上偵查卷
      第一○六頁），於九十三年十月二十二日檢察官聲請羈押
      時更直陳：賣毒品已一、二年了（即九十一、九十二年）
      ，賣毒品為了賺錢，毒品是向甲○○拿，還有向丁○○調
      過貨（見同上偵查卷第一二五頁至一二六頁），另稱只跟
      丁○○買一次毒品，以一克一千三百元價格買進愷他命（
      見同上偵查卷第一四五頁），嗣於九十三年十二月十六日
      檢察官聲請延長羈押時，再稱：伊開始販賣愷他命、搖頭
      丸毒品，至今快一年了（即約九十三年間），伊是在新竹
      舞廳向綽號「小白」跟「吉仔」之人拿MDMA（見同上偵查
      第一六五頁），復於原審中稱：九十三年三、四月份就開
      始在賣MDMA及愷他命了，另有向「阿發」拿MDMA跟搖頭丸
      ，都有賣出去等語（見原審卷二第三一○頁、三○七頁、
      三七九頁、三八○頁），是被告乙○○販賣第二級毒品MD
      MA（搖頭丸）、第三級毒品愷他命、第四級毒品硝甲西泮
      （一粒眠部分）營利之意圖，洵可認定。又被告乙○○前
      後供稱開始販賣毒品之時間先稱「九十一年間」，又稱「
      約九十一、二年間」，嗣稱「約九十三年間」，再稱「九
      十三年三、四月間」，先後有所不一，惟被告乙○○於九
      十三年四月間起至同年十月間止向甲○○購買第二級毒品
      MDMA及第三級毒品愷他命以供販賣之事實，除據被告乙○○於原審中供稱：MDMA進貨成本一顆約一百四十元或一百
      五十元，愷他命進貨成本六百至最高約一千多，伊的貨源
      在新竹，有時跟甲○○拿，甲○○也會跟伊拿藥，價錢由
      提供的一方決定，有時先欠著，有時給現金，其二人調貨
      也要計算價錢，有賺幾塊錢而已，因為一口氣都拿很多，
      如果他拿的價錢是一百八的話，就以一百八十五拿給伊，
      跟小黑調來的貨有賣出去（見原審卷二第三○九頁、三七
      四至三七五頁），並經證人甲○○陳述詳實在卷（見原審
      卷二第三八一頁），被告乙○○既於九十三年四月間起即
      向證人甲○○購買販售第二級毒品MDMA及第三級毒品愷他
      命以供其販賣，且被告乙○○亦供稱係先購入毒品MDMA及
      愷他命待賣出後再向上手結帳，足見其購入前開毒品之目
      的，確係基於販賣之意甚明。復參諸被告乙○○確於九十
      三年四月間起至同年十月間販賣第二級、第三級、第四級
      毒品予甲○○、羅佑玲、丙○○、郭書翰、王興偉、游淑
      娟、彭康佑、高淑慧等人，且被告乙○○購入第二級毒品
      MDMA及第三級毒品愷他命之時間，與其開始本件開始販毒
      之時間，亦相符合，堪認被告乙○○於九十三年四月間即
      有基於販賣之意而販入第二級毒品MDMA（搖頭丸）、第三
      級毒品愷他命，嗣並販賣第二級毒品MDMA（搖頭丸）、第
      三級毒品愷他命、第四級毒品硝甲西泮（一粒眠部分）營
      利之犯行，洵可認定。
  (五)、綜上，被告乙○○前開犯行，事證明確，洵堪認定，自應
      依法論科。
三、被告丙○○販賣第三級毒品愷他命部分：
  (一)、訊據被告丙○○矢口否認有販賣愷他命毒品之犯行，辯稱
      ：並沒有幫乙○○運送毒品，九十三年九月十五日當天要
      到羅佑玲租屋處一起施用愷他命，所以才將羅佑玲向乙○○購買之三瓶愷他命帶過去，並非送毒品收錢云云。然查
      ：
    １、被告丙○○於警詢時，供稱：九月二十三日是我與綽號
        「糖果」女子（即羅佑玲）一起購買使用，九十三年九
        月十五日是我替乙○○送毒品給綽號「糖果」女子等語
        （見偵字第一三六六號卷第十頁）。於檢察官偵查中亦
        供稱：九十三年九月十五日有幫乙○○送毒品，他在吉
        普賽餐廳樓下打電動，叫我送愷他命到「糖果」羅佑玲
        新竹市○○路尖端眼鏡的樓上家去。我送了二、三瓶愷
        他命去，乙○○要我收二千五百元，我有收到而且回來
        後就均馬上把錢交給乙○○等語（見同上偵查卷四十四
        頁、第四十五頁）。
    ２、證人即其同居男友乙○○在偵查中向檢察官結證稱：九
        十三年九月十五日當天接到羅佑玲購買毒品之電話後，
        便叫丙○○送三瓶愷他命至羅佑玲中山路城隍廟附近租
        屋處，並收取二千五百元，後來丙○○有把錢交給我等
        情（見偵字第五三九七號卷第一四三頁）。證人羅佑玲
        於偵查中亦結證稱：於九十三年九月十五日有向乙○○
        買三瓶愷他命，是由「糖糖」（即被告丙○○）送到我
        中山路租屋處樓下，我付她二千五百元等語（見同上偵
        查卷第一五二頁），被告丙○○之自白核與各該證人所
        述之情節，均相符合。
    ３、被告丙○○在上開警詢筆錄中之「九月二十三日是我與
        綽號『糖果』女子（即羅佑玲）一起購買使用，九月十
        五日是我替乙○○送毒品給綽號『糖果』女子」陳述，
        明確陳述區別二者係出於不同之目的而為之，益證被告
        丙○○於九月十五日之行為係與乙○○以販賣毒品之意
        思而交付愷他命予羅佑玲，並收取價金，與同月二十三
        日係為與羅佑玲共同施用而購買，前後行為在主觀犯意
        上顯屬有間。
    ４、至證人乙○○於原審審理時，改稱毒品價款是在約一個
        星期後左右始給付，以及應該是她們兩個人（指丙○○
        與羅佑玲）要施用、丙○○跟我講她們要一起施用云云
        （見原審卷二第三四二頁、三四四頁），已與其於偵查
        中所述不符，且依證人乙○○與被告丙○○曾為男女同
        居朋友關係，及二人均已交保在外等情以觀，證人乙○○前開所言，應係迴護被告丙○○之詞，不足採信。又
        證人羅佑玲於原審審理時亦改稱：九十三年九月十五日
        係與被告丙○○一同施用毒品，始由丙○○將毒品帶至
        其租屋處云云（見原審卷二第三二四頁、三二五頁），
        亦與其於偵查中所述不符。且依被告丙○○與證人羅佑
        玲二人間之行動電話監聽通訊監察譯文（見毒偵字第一
        三六六號卷第二十頁），被告丙○○於該日上午七時四
        十八分三十秒許撥打羅佑玲之行動電話，告之已抵達羅
        佑玲租屋處樓下，請其下樓拿毒品，並詢問價款何時給
        付，羅佑玲則答以馬上下樓付款。設若被告丙○○與證
        人羅佑玲本欲一起在羅佑玲租屋處施用愷他命，為何丙○○將毒品送達該租屋處時，由羅佑玲下樓拿取毒品並
        交付毒品價金？雖證人羅佑玲稱因為丙○○要停車，所
        以才下樓去云云。倘係如此，被告丙○○何須又於上午
        七時四十九分二十八秒許再次撥打羅佑玲行動電話以確
        定應交付之金額，且被告丙○○於第一次通話時提及「
        你錢什麼時候給？」，更足證被告丙○○係參與乙○○
        販賣毒品，分擔交付毒品及收取毒品之價金之行為。證
        人羅佑玲於原審翻異之詞，亦屬事後迴護被告丙○○，
        不足作為其有利之認定。
  (二)、至選任辯護人雖聲請勘驗被告丙○○九十三年十一月十日
      之警詢錄音帶及九十三年九月十五日丙○○之通聯錄音內
      容等節，並請求傳喚證人羅佑玲、乙○○到庭，惟前開調
      查證據之聲請，業經其嗣後捨棄在卷（見本院卷一第一八
      八頁反面至一八九頁），自無再為調查之必要，附此敘明
      。綜上所述，被告丙○○所辯，為卸責之詞，不足採信。
      被告丙○○此部分犯行，已臻明確，可以認定。
四、被告甲○○販賣第二級毒品MDMA（搖頭丸）、第三級毒品愷
    他命、第四級毒品硝甲西泮（一粒眠）部分：
  (一)、被告甲○○販賣第二級毒品MDMA（搖頭丸）、第三級毒品
      愷他命、第四級毒品硝甲西泮（一粒眠）部分之犯行，業
      據其於原審準備程序及審判程序中自白不諱（見原審卷一
      第二十九至三十二頁、三八一頁、三八六頁、三九四至三
      九九頁），核與證人羅佑玲、丙○○、王興偉、陳書海及
      游淑娟分別於警局詢問時及檢察官偵查中經具結之證述（
      分別見偵字第五三九八號卷第二十七頁反面至二十八頁、
      一四七頁、第一六七至一六八頁、第一七二頁，毒偵字第
      一三六六號卷第八頁、五十八頁，毒偵字第一四二○號卷
      第五至七頁、第三十八至三十九頁、第四十一頁，毒偵字
      第一二三一號卷第六頁、三十二頁，毒偵字第一三六七號
      第七至八頁、第三十八至三十九頁及第四十八頁）；及證
      人乙○○、陳俊御、羅佑玲、陳書海於原審審判程序訊問
      時所證述之情節相符（見原審卷二第三七三至三八○頁、
      二九二至二九五頁、三六二至三七○頁、三八七至三九一
      頁）。而被告甲○○所使用0000000000號行動
      電話分別與羅佑玲0000000000號、丙○○00
      00000000號及王興偉0000000000號行
      動電話談及販毒之事，亦有通訊監察譯文附卷可憑（見偵
      字第五三九八號卷第五十七頁、第五十八頁及第一四九頁
      ，毒偵字第一四二○號卷第十四頁及第十五頁）。
  (二)、又經警查獲扣案如附表五編號１、２所示粉末、附表六編
      號１至６所示之秤一台、分裝袋一七一只、分裝吸管四支
      、分裝罐四十四個、帳冊一本及行動電話二具等物，經將
      該查獲扣案之粉末、藥物送請憲兵司令部刑事鑑識中心以
      液相萃取（溶劑萃取）前處理法及氣相層析質譜分析法（
      GC /MS）鑑驗結果，如附表五鑑驗結果欄所示，其中編號
      １、２之粉末，均有愷他命成分；編號３之粉末，有煙毒
      （海洛因）成分；惟編號４之粉末及編號５之液體，無煙
      毒（嗎啡、海洛因）成分、無甲基安非他命成分、無MDMA
      成分、無MDA成分等情，有該中心九十四年一月十九日（
      九四）安鑑字第○○一五三號鑑驗通知書在卷（見偵字第
      五三九八號卷第二○五頁）。又證人陳書海為警查獲時所
      扣得由被告甲○○所販售之附表五編號６、７之粉末及藥
      丸，經憲兵司令部刑事鑑識中心以液相萃取（溶劑萃取）
      前處理法及氣相層析質譜分析法（GC/ MS）鑑驗結果，認
      三瓶粉末中有愷他命成分、九瓶藥丸中有硝甲西泮成分，
      亦有該中心九十四年一月十八日（九四）安鑑字第○○一
      三四號鑑驗通知書可證（見偵字第五三九八號卷第二○四
      頁）。是被告甲○○此部分犯行明確，足以認定。
  (三)、又按販賣行為，祗須以營利之意思而販入或賣出，即足構
      成。被告甲○○於偵查中已明白供稱：販毒獲利平均每月
      大約三、四萬元，販賣動機係為賺錢來還錢等語（見偵字
      第五三九八號卷第六十七頁），是被告甲○○販賣第二級
      毒品MDMA（搖頭丸）、第三級毒品愷他命、第四級毒品硝
      甲西泮（一粒眠部分）營利之意圖，彰彰明甚。且被告甲○○就其於九十三年三、四月間起向乙○○或姓名年籍不
      詳綽號「阿庭」之成年男子以每顆一百八十元至二百元對
      等之價格販入第二級毒品MDMA，及每瓶五百元至八百元不
      等之價格販入第三級毒品愷他命，除部分供己施用外，並
      販賣予他人之事實，於本院上訴審及本院審理中供承不諱
      在卷（見本院上訴審卷第一六九頁、本院卷二第七十三頁
      反面），復參諸被告甲○○於九十三年四月間起至同年十
      月間止，確有販賣第二級毒品MDMA及第三級毒品愷他命予
      乙○○、游淑娟、羅佑玲、丙○○、王興偉、陳書海等人
      ，被告甲○○購入第二級毒品MDMA及第三級毒品愷他命之
      時間既與其賣出前開毒品之時間，互核一致，堪認被告甲○○於九十三年三、四月間向乙○○、及綽號「阿庭」之
      成年男子購入第二級毒品MDMA及第三級毒品愷他命，確係
      基於販賣之意而為，是被告甲○○於九十三年三、四月間
      向乙○○、及綽號「阿庭」之成年男子購入第二級毒品MD
      MA及第三級毒品愷他命，亦涉有販賣第二級毒品及販賣第
      三級毒品之犯行無疑。
  (四)、至選任辯護人雖聲請傳訊證人曾明哲、呂紹鑫等人，欲證
      明被告甲○○於準備程序已供出購買毒品之上手為陳建宏
      ，證人曾明哲、呂紹鑫二人亦能指證販賣系爭毒品之來源
      ，並請求本院發文刑事警察追查乙節，惟被告甲○○所稱
      之毒品來源陳建宏部分，被告甲○○於本院上訴審時始供
      述上情（見本院上訴審卷第一二一頁），陳建宏為甲○○
      毒品來源部分，既未經員警查緝破獲，尚無從依毒品危害
      防制條例第十七條之規定減輕其刑，前開調查證據之聲請
      ，核無調查之必要。綜上，被告甲○○前開犯行，事證明
      確，洵堪認定，自應依法論科。
五、法律適用
  (一)、新舊法比較適用
    １、被告行為後，刑法於九十四年二月二日修正公布，九十
        五年七月一日施行。修正後刑法第二條第一項規定：「
        行為後法律有變更者，適用行為時之法律。但行為後之
        法律有利於行為人者，適用最有利於行為人之法律。」
        係規範行為後法律變更所生新舊法律比較適用之準據法
        ，於新法施行後，應適用修正後刑法第二條第一項之規
        定，為「從舊從輕」之比較。又法律變更之比較適用，
        比較時應就罪刑有關之共犯、未遂犯、想像競合犯、牽
        連犯、連續犯、結合犯，以及累犯加重、自首減輕暨其
        他法定加減（如身分加減）與加減例等一切情形，綜其
        全部罪刑之結果而為比較；且就比較之結果，須為整體
        之適用，不能割裂分別適用各該有利於行為人之法律，
        此即法律變更之比較適用所應遵守之「罪刑綜合比較原
        則」及「擇用整體性原則」。而從刑附屬於主刑，除法
        律有特別規定者外，依主刑所適用之法律（最高法院二
        十四年上字第四六三四號判例、二十七年上字第二六一
        五號判例、九十五年第八次刑事庭會議決議參照）。經
        查：
      (1)連續犯
        被告行為後，刑法第五十六條連續犯之規定業經刪除，
        則被告之犯行，因行為後新法業已刪除連續犯之規定，
        此刪除雖非犯罪構成要件之變更，但顯已影響行為人刑
        罰之法律效果，自屬法律有變更，依新法第二條第一項
        規定，比較新、舊法結果，仍應適用較有利於被告之行
        為時法律即舊法論以連續犯（最高法院九十五年第八次
        刑事庭會議決議參照）。被告丁○○多次販賣第三級毒
        品愷他命；被告乙○○、甲○○多次販賣第二級毒品MD
        MA、第三級毒品愷他命之犯行，均時間緊接，手法相同
        ，觸犯構成要件相同之罪名，顯均係基於概括犯意所為
        ，依修正前刑法第五十六條連續犯之規定，應各論以一
        罪，並均加重其刑；而修正後之刑法既已刪除連續犯之
        規定，則被告三人所犯上述各罪，應依數罪併罰之規定
        分論併罰。比較新舊法之規定，此部分以被告行為時之
        舊法較有於被告丁○○、乙○○、甲○○。
      (2)數罪併罰
        又被告行為後，刑法第五十一條有關數罪併罰部分，亦
        有修正，修正前刑法第五十一條規定：「數罪併罰，分
        別宣告其罪之刑，依左列各款定其應執行者：」其中第
        五款規定：「宣告多數有期徒刑者，於各刑中之最長期
        以上，各刑合併之刑期以下，定其刑期。但不得逾二十
        年。」，修正後刑法第五十一條第五款則規定：「宣告
        多數有期徒刑者，於各刑中之最長期以上，各刑合併之
        刑期以下，定其刑期。但不得逾三十年。」，經比較新
        舊法之結果，修正後之規定並非較有利於被告，依刑法
        第二條第一項前段之規定，仍應依修正前之刑法第五十
        一條數罪併罪之規定。
      (3)綜上全部比較結果，本件情形，顯以被告行為時之舊法
        規定較有利於被告，揆諸上揭說明，應依刑法第二條第
        一項前段，一體適用舊法之規定，合先敘明。
    ２、又按「行為後刑法條文經修正，惟無有利、不利情形（
        刑法第十五條、第二十八條、第三十條之文字修正，第
        五十五條但書、第五十九條實務見解之明文化），應適
        用裁判時法。」最高法院九十五年九月十四日第五次刑
        事庭臨時庭長會議決議在案。又被告行為後，刑法條文
        經修正，惟如刑法第十五條不作為犯、第三十條幫助犯
        之文字修正；第五十五條但書想像競合犯關於科刑之限
        制、第五十九條酌減審認標準之規定，為法理之明文化
        ；第二十六條未遂犯減輕其刑之規定移列為第二十五條
        等，均非屬法律之變更問題，應適用裁判時之法律即修
        正後刑法第五十五條想像競合犯之規定，亦有最高法院
        九十五年第二十一次刑事庭會議決議可資參照。
      (1)共同正犯
        被告乙○○就犯罪事實欄二、(一)、(二)部分與同案被告陳
        俊御、就犯罪事實欄二、(四)部分與被告丙○○；被告甲○○就犯罪事實欄四、(一)部分與同案被告陳俊御，各基
        於共同販賣毒品之犯意聯絡，而互為犯罪行為之分擔，
        應分別論以刑法第二十八條之共同正犯。而九十五年七
        月一日經修正生效施行之刑法第二十八條之原條文內容
        ，雖由「二人以上共同實施犯罪之行為者，皆為正犯。
        」，修正更改為「二人以上共同實行犯罪之行為者，皆
        為正犯」。然關於上開共同正犯之條文用語之修正，並
        不影響本件之論罪科刑，不生新舊法比較適用之問題，
        仍應適用裁判時之法律即修正後刑法第二十八條之規定
        。
      (2)想像競合犯
        刑法第五十五條但書想像競合犯之修正．係關於科刑之
        限制，非屬法律之變更問題，應適用裁判時之法律即修
        正後刑法第五十五條之規定。本件被告乙○○、甲○○
        所犯販賣第二級、第三級及第四級毒品之犯行，既各有
        以一行為同時販賣第二級、第三級或第四級毒品之情形
        ，為想像競合犯，應依刑法第五十五條前段之規定，各
        從較重之連續販賣第二級毒品罪處斷。
      (3)累犯
        被告丙○○有事實欄三所示刑之執行情形，此有被告前
        案紀錄表乙紙附卷可稽，茲於五年以內再故意犯本件有
        期徒刑以上之罪，不論依修正前之刑法第四十七條，或
        修正後之刑法第四十七條第一項之規定，均構成累犯，
        對被告而言並無有利或不利之情形，自不生新舊法比較
        之問題。
      (4)至刑法第六十四條、第六十五條雖於九十四年一月七日
        已有修正，並於九十五年七月一日施行，惟刑法第六十
        四條第一項及第六十五條第一項關於死刑、無期徒刑加
        重之規定，均未修正，自無新舊法變更比較適用之問題
        ，附此敘明。
      (5)刑法第五十九條
        被告丙○○行為後，刑法第五十九條雖有修正，惟僅係
        有關酌減審認標準之規定，為法理之明文化，依前揭說
        明，仍應依裁判時法處理之。
  (二)、論罪科刑
    １、被告丁○○部分
      (1)核被告丁○○所為，所犯罪事實欄一、(一)、１、２、４
        部分，係犯毒品危害防制條例第四條第三項之販賣第三
        級毒品既遂罪；犯罪事實欄一、(一)、３部分，係犯同條
        例第四條第六項、第三項之販賣第三級毒品未遂罪；犯
        罪事實欄一、(二)部分，係犯毒品危害防制條例第十一條
        第二項之持有第二級毒品罪。被告持有第三級毒品愷他
        命之低度行為，為其販賣第三級毒品愷他命之高度行為
        所吸收，不另論罪。
      (2)檢察官就被告丁○○前開犯罪事實欄一、(二)部分所示犯
        行，雖認其係犯毒品危害防制條例第五條第二項之意圖
        販賣而持有第二級毒品罪，惟被告丁○○前開犯行，應
        係犯毒品危害防制條例第十一條第二項之持有第二級毒
        品罪，本院爰於起訴基本事實同一之範圍內，變更檢察
        官所引應適用之法條。
      (3)被告丁○○多次販賣第三級毒品愷他命既遂、未遂犯行
        ，時間接近、犯罪手法雷同，且犯罪構成要件相同之罪
        名，顯係基於概括之犯意反覆為之，應依修正前刑法第
        五十六條論以連續犯，論以販賣第三級毒品既遂罪，並
        加重其刑。
      (4)又被告丁○○持有如附表一編號７所示之第二級毒品MD
        MA淨重共二十二．○○二一公克，依行政院九十三年一
        月七日院臺法字第○九三○○八○五五一號令公告之「
        轉讓持有毒品加重其刑之數量標準第二條第二款所定：
        持有第二級毒品淨重十公克以上，加重其刑至二分之一
        」，被告丁○○前開持有第二級毒品之數量，顯已超過
        該數量標準之規定，自應依法加重其刑。
      (5)被告所犯連續販賣第三級毒品既遂罪及持有第二級毒品
        MDMA二罪間，犯意各別，行為不同，應分別論罪，合併
        處罰之。
      (6)至被告丁○○持有第四級毒品硝甲西泮部分，依毒品危
        害防制條例第十一條之一之規定「第三、四級毒品及製
        造或施用毒品之器具，無正當理由，不得擅自持有」，
        不構成刑法毒品危害防制條例之犯罪行為，併此敘明。
    ２、被告乙○○部分
      (1)核被告乙○○所為犯罪事實欄二、(一)、(六)、(八)部分，係
        犯毒品危害防制條例第四條第二項、第三項之販賣第二
        級毒品罪及第三級毒品罪；犯罪事實欄二、(二)、(五)、(七)
        、(十一)部分，係犯同條例第四條第二項販賣第二級毒品罪
        ；犯罪事實欄二、(三)、(四)、(九)部分，係犯同條例第四條
        第三項販賣第三級毒品罪；犯罪事實欄二、(十)部分，係
        犯同條例第四條第二項、第四項之販賣第二級毒品罪及
        第四級毒品罪。
      (2)檢察官就被告乙○○前開犯罪事實欄二、(十)部分所示犯
        行，雖於起訴書內記載「被告乙○○於九十三年十月二
        十日晚間十時許，在前揭吉普賽餐廳將五顆MDMA（一顆
        錠狀、四顆膠囊），以一千元之代價販售予彭康祐、高
        淑慧」，而認其係犯毒品危害防制條例第四條第二項之
        販賣第二級毒品罪，惟該扣案之毒品五顆，經送鑑驗結
        果，其中四顆膠囊毒品確為第二級毒品MDMA，另一顆錠
        狀毒品則為第四級毒品「硝甲西泮」，則被告乙○○前
        開販賣該顆錠狀「硝甲西泮」之犯行，應係犯毒品危害
        防制條例第四條第四項之販賣第四級毒品罪，公訴意旨
        認被告乙○○販賣該顆錠狀「硝甲西泮」之犯行，係犯
        毒品危害防制條例第四條第二項之販賣第二級毒品罪，
        尚有未洽，本院爰於起訴基本事實同一之範圍內，變更
        檢察官所引應適用之法條。
      (3)被告乙○○持有第二級毒品MDMA、第三級毒品愷他命、
        第四級毒品硝甲西泮之低度行為，均分別為其販賣第二
        級毒品MDMA、第三級毒品愷他命、販賣第四級毒品硝甲
        西泮之高度行為所吸收，均不另論罪。
      (4)犯罪事實欄二、(一)、(二)部分，由同案被告陳俊御、犯罪
        事實欄二、(四)部分由被告丙○○，分別承被告乙○○之
        指示，將第二級毒品MDMA、第三級毒品愷他命，持往販
        售予甲○○、羅佑玲，係各基於共同販賣毒品犯罪的意
        思聯絡，分擔實施犯罪構成要件行為，分別依刑法第二
        十八條之規定，論以共同正犯。
      (5)被告乙○○犯罪事實欄二、(一)至(十一)部分，連續多次販賣
        第二級毒品MDMA、第三級毒品愷他命之犯行，時間接近
        、犯罪手法雷同，且涉犯犯罪構成要件相同之罪名，顯
        係基於概括之犯意反覆為之，應依修正前刑法第五十六
        條之規定論以連續犯，並加重其刑（惟販賣第二級毒品
        罪其法定本刑無期徒刑部分，依法不得加重，僅就有期
        徒刑部分加重其刑）
      (6)被告乙○○所犯販賣第二級、第三級及第四級毒品之犯
        行，既有以一行為同時觸犯販賣第二級、第三級或第四
        級毒品之情形，合於想像競合犯之規定，應依刑法第五
        十五條前段之規定，從較重之連續販賣第二級毒品既遂
        罪處斷（最高法院九十三年度台上字第一六九一號判決
        亦採同一見解）。
    ３、被告丙○○部分
      (1)核被告丙○○所為係犯毒品危害防制條例第四條第三項
        之販賣第三級毒品罪。被告丙○○持有第三級毒品愷他
        命之低度行為，為販賣之高度行為所吸收，不另論罪。
      (2)被告丙○○販賣第三級毒品部分，係其男友乙○○談妥
        販毒數量、價金，由丙○○將第三級毒品愷他命送給羅
        佑玲收取價金，二人間有犯意聯絡，行為分擔，應依刑
        法第二十八條規定，論以共同正犯。
      (3)被告丙○○於八十八年間，因非法施用第二級毒品安非
        他命之犯行，經臺灣南投地方法院判處有期徒刑六月，
        於八十九年八月十四日易科罰金執行完畢，有本院被告
        前案紀錄表及臺灣新竹地方法院檢察署刑案資料查註紀
        錄表在卷可查，其受有期徒刑之執行完畢，五年內再犯
        本件有期徒刑以上之罪，為累犯，應逕依刑法第四十七
        條規定，加重其刑。
    ４、被告甲○○部分
      (1)核被告甲○○所為，犯罪事實欄四、(一)至(三)、(五)部分，
        係犯毒品危害防制條例第四條第二項、第三項之販賣第
        二級毒品罪、第三級毒品罪；犯罪事實欄四、(四)部分，
        係犯毒品危害防制條例第四條第三項之販賣第三級毒品
        罪；犯罪事實欄四、(六)部分，係犯同條例第四條第三項
        、第四項之販賣第三級毒品及第四級毒品罪。
      (2)被告甲○○係出於販賣第二級毒品MDMA的故意而交付藥
        丸九顆，因鑑定後為第四級毒品硝甲西泮，依「所知重
        於所犯，從其所犯」之法理，應構成犯販賣第四級毒品
        既遂罪，此並經原審公訴檢察官更正之（見原審卷二第
        三六○頁），併予敘明。
      (3)被告持有第二級毒品MDMA、第三級毒品愷他命、第四級
        毒品硝甲西泮之低度行為，均分別為其販賣第二級毒品
        MDMA、第三級毒品愷他命、第四級毒品硝甲西泮之高度
        行為所吸收，均不另論罪。
      (4)被告甲○○犯罪事實欄四、(一)部分，由陳俊御承被告甲○○之指示，將第二級毒品MDMA、第三級毒品愷他命，
        持往交付予乙○○，收取價金，二人間有犯意聯絡，行
        為分擔，應依刑法第二十八條之規定，論以共同正犯。
      (5)被告甲○○多次販賣第二級毒品MDMA、第三級毒品愷他
        命之犯行，均時間接近、犯罪手法雷同，且觸犯犯罪構
        成要件相同之罪名，顯係基於概括之犯意反覆為之，為
        連續犯，應依修正前刑法第五十六條之規定，論以一罪
        ，並加重其刑（惟販賣第二級毒品罪其法定本刑為無期
        徒刑部分，依法不得加重）
      (6)被告甲○○所犯販賣第二級、第三級及第四級毒品之犯
        行，既有以一行為同時販賣第二級、第三級或第四級毒
        品之情形，為想像競合犯，應依刑法第五十五條前段之
        規定，從較重之連續販賣第二級毒品MDMA既遂罪處斷。
六、原審以被告丁○○、乙○○、丙○○、甲○○等四人犯罪事
    證明確，予以論罪科刑，固非無見。惟查：
  (一)、原判決論處丙○○販賣第三級毒品罪刑，然其對於丙○○
      主觀上是否具有營利之意圖，並未於事實欄內予以認定記
      載，亦未於理由欄內加以論敘說明，依上說明，自不足資
      為論處上述罪名之依據。又原判決分別論處丁○○、乙○○、甲○○販賣第二級毒品或第三級毒品等罪刑，雖於事
      實欄內記載魏、范、江等三人均具有營利之意圖，但並未
      於理由欄內說明其憑以認定之證據及理由，遽論以上開罪
      名，亦嫌理由不備（最高法院九十五年度台上字第三三六
      ○號判決意旨第六頁亦同此指摘）。
  (二)、原判決認定丁○○、乙○○、甲○○均意圖營利，其中丁○○於九十二年七月間起，在「伊蕾斯ＰＵＢ」向某不詳
      姓名之男子販入第三級毒品「愷他命」，尚無從證明其係
      基於意圖營利之意而販入，原判決認定被告丁○○係基於
      營利之利而為前開販入行為，自有未洽。另被告乙○○於
      九十三年四月間，在新竹市某舞廳，以每顆「MDMA」一百
      四十元至三百元，及每公克「愷他命」一千三百元，或每
      瓶「愷他命」五百元至一千元不等之價格，分別向甲○○
      、丁○○及綽號「小白」、「吉仔」、「阿發」之不詳姓
      名男子販入「MDMA」及「愷他命」；另甲○○亦自九十三
      年三、四月間起，以每顆「MDMA」一百八十元至二百元不
      等，及每瓶「愷他命」五百元之價格，分別向乙○○及綽
      號「阿庭」之不詳姓名男子販入「MDMA」及「愷他命」，
      除部分供己施用外，並販賣予他人等情，並未論述被告乙○○、甲○○前開犯行是否亦構成販賣第二級毒品或第三
      級毒品既遂罪，亦有理由不備之違誤（最高法院九十五年
      度台上字第三三六○號判決意旨第六至七頁亦同此指摘）
      。
  (三)、原判決認定被告丁○○所為意圖販賣而持有第二級毒品罪
      ，及意圖販賣而持有第四級毒品罪部分之犯行，尚屬不能
      證明（詳如后述），原審遽為論罪科刑，亦有未合（最高
      法院九十五年度台上字第三三六○號判決意旨第七頁亦同
      此指摘）。
  (四)、被告乙○○就事實欄二、(三)部分所犯，係以一千一百元之
      代價販賣三顆第二級毒品MDMA（即搖頭丸）、一瓶愷他命
      予羅佑玲，原判決認定乙○○係以一千八百元之價格，販
      賣「愷他命」三瓶予羅佑玲，顯與卷附證據不符，亦有違
      誤（最高法院九十五年度台上字第三三六○號判決意旨第
      七至八頁亦同此指摘）。
  (五)、另被告乙○○所涉於九十三年九月二十日凌晨二時四十分
      許，在新竹市○○路「凱悅中正ＫＴＶ」包廂內，販售第
      三級愷他命予丙○○之不詳姓名友人之犯行，無從證明（
      詳如后述），原審遽為論罪，亦有未洽（最高法院九十五
      年度台上字第三三六○號判決意旨第八頁亦同此指摘）。
  (六)、又事實欄二、(十)所示，被告乙○○販賣第二級毒品MDMA及
      第四級毒品「硝甲西泮」予彭康祐及高淑慧之犯行，原判
      決就被告乙○○販售其中一顆錠狀毒品「硝甲西泮」部分
      之犯行，並未說明此部分有無應變更起訴法條改判之情形
      ，亦未適用刑事訴訟法第三百條之規定，逕將檢察官起訴
      被告乙○○違犯之毒品危害防制條例第四條第二項之販賣
      第二級毒品罪部分，改論以同條例第四條第四項之販賣第
      四級毒品罪，亦有未當（最高法院九十五年度台上字第三
      三六○號判決意旨第八至九頁亦同此指摘）。
  (七)、檢察官起訴被告甲○○就事實欄四、(六)部分犯行，另犯有
      刑法第三百三十九條第一項之詐欺取財罪嫌，原審就被告
      甲○○此部分犯行，漏未敘明，自有已受請求之事項未予
      判決之違誤（最高法院九十五年度台上字第三三六○號判
      決意旨第九頁亦同此指摘）。
  (八)、原審對於被告連續行為，是否有基於概括之犯意，未予說
      明，亦有未洽。
  (九)、被告丙○○就事實欄三部分犯行（即事實欄二、(四)部分）
      與乙○○為共同正犯，原判決據上論斷欄，漏引刑法第二
      十八條，亦有違誤。
  (十)、被告甲○○部分，原審引用附表作為犯罪事實之一部分，
      但附表漏載編號１，事實有欠缺不明，亦有未合。
  (十一)、原判決認定被告丙○○與被告乙○○於九十三年九月十五
      日共同販賣第三級毒品予羅佑玲，並於被告丙○○之主文
      內一併諭知將附表三編號１、２、５、６至８、１０所示之
      第三級之毒品，及附表四編號１至４所示之分裝袋、分裝
      匙、研磨砵及行動電話沒收。但上述沒收之物品與被告丙○○所犯上開罪行並無任何關聯，原判決率於被告丙○○
      主文項下諭知沒收，亦有未洽（最高法院九十五年度台上
      字第三三六○號判決意旨第九頁亦同此指摘）。
  (十二)、原判決就被告丁○○、乙○○、丙○○、甲○○所犯數罪
      ，雖均依數罪併罰規定，各訂有應執行刑，惟就被告丁○○、乙○○、丙○○、甲○○所犯數罪項下宣告沒收之物
      品，均漏未於應執行刑項下，諭知沒收，亦有未洽。
  (十三)、另附表三編號９、１０所示之第二級毒品MDMA、附表五編號
      ６、７所示之第三級毒品愷他命、第四級毒品硝甲西泮，
      均經被告乙○○、甲○○分別販賣予彭康佑、高淑慧二人
      及陳書海，並經警於其等身上查獲，而彭康佑與高淑慧二
      人與被告乙○○間、陳書海與被告甲○○間亦無共犯關係
      ，前開毒品自不於被告乙○○、甲○○所犯本件販賣毒品
      罪項下宣告沒收之。且附表三編號５所示之第三級毒品FM
      2，與本件被告乙○○本件犯罪行為並無關連，縱在被告
      乙○○持有中，亦不得併予宣告沒收。原審未察，遽予宣
      告沒收，亦有未當。
  (十四)、又行為後法律有變更者，依修正前刑法第二條第一項之規
      定，以適用裁判時法為原則，如行為時法有利於行為人，
      則例外適用行為時法；依修正後刑法第二條第一項規定，
      以適用行為時法為原則，惟如裁判時法有利於行為人，則
      例外的適用裁判時法。以往實務見解，認原判決未及比較
      適用新舊法時，上訴後，雖比較結果以舊法有利於行為人
      ，而原判決別無其他撤銷事由，仍應由本院以此為由撤銷
      改判。惟修正後之規定係以適用行為時法為原則，因此原
      判決雖未及比較適用，然上訴本院後，關於連續犯、數罪
      併罰之規定，經比較新舊法，行為後之法律並非較有利於
      行為人，仍應適用行為時法，則原判決適用行為時法即無
      不當，自不構成撤銷之事由，併予敘明。
七、被告丁○○、乙○○、丙○○、甲○○提起上訴，被告丁○○除否認意圖販賣而持有第二級毒品、第四級毒品罪；被告
    丙○○亦否認販賣第三級毒品外，被告丁○○、乙○○、丙○○、甲○○均就所犯之罪，認原判決量刑過重，就原審適
    法範圍裁量權之行使為爭執，然被告丙○○上訴否認犯行，
    雖無理由，惟其僅一次與男友乙○○共犯販毒行為，且被告
    乙○○、丁○○、甲○○等人犯罪事實均有減縮，另被告丁○○上訴否認犯有意圖販賣而持有第二級毒品、第四級毒品
    罪部分，亦無證據證明（詳如后述），是被告丁○○、乙○○、丙○○、甲○○均就所犯之罪，認原判決量刑過重云云
    ，非無所據。原判決既有前揭可議之處，自屬無可維持，應
    由本院將關於丁○○部分、丙○○販賣第三級毒品罪、甲○○及乙○○連續販賣第二級毒品暨被告四人所定應執行刑部
    分均撤銷，並審酌被告五人，各人之品行、素行、犯罪動機
    、販賣次數、犯罪後是否能坦承犯行等一切情狀暨被告丙○○依其男友乙○○之指示而將乙○○事先與羅佑玲談妥購買
    數量及價金之第三級毒品愷他命，送至羅佑玲處，完成販賣
    並收取價款交付乙○○，被告丙○○所犯，僅有一次，如處
    以法定最低刑有期徒刑五年，依一般人之法律感情，仍嫌過
    重，情輕法重，殊堪憫恕，爰依刑法第五十九條之規定，酌
    減其刑，分別判處如主文第二、三、四、五項所示之刑。被
    告丁○○部分，並依修正前刑法第五十一條之規定，定其應
    執行刑。
八、沒收
  (一)、扣案物品
    １、扣案如附表五編號３所示之海洛因為第一級毒品；如附
        表一編號７所示之MDMA為第二級毒品，不問屬於犯人與
        否，均應依毒品危害防制條例第十八條第一項前段規定
        ，於相關被告主刑後宣告沒收並銷燬之，如主文所記載
        。
    ２、按：「依毒品危害防制條例第十八條第一項前段之規定
        ，應予沒收銷燬之毒品，以經查獲之第一、二級毒品為
        限。又毒品依其成癮性、濫用性及對社會危害性，共分
        為四級，上開條例並就製造、運輸、販賣、意圖販賣而
        持有、以非法方法使人施用、引誘他人施用及轉讓不同
        品項之毒品等行為，分別定其處罰。至施用或持有第三
        、四級毒品，因其可罰性較低，故未設處罰之規定，僅
        就施用及持有第一、二級毒品科以刑罰。然鑑於第三、
        四級毒品均係管制藥品，特於同條例第十一條之一明定
        無正當理由，不得擅自持有；第十八條第一項後段復規
        定查獲之第三、四級毒品，無正當理由而擅自持有者，
        沒入銷燬之。從而，依同條例第十八條第一項後段應沒
        入銷燬之毒品，專指查獲施用或持有之第三、四級毒品
        而言；倘係查獲製造、運輸、販賣、意圖販賣而持有、
        以非法方法使人施用、引誘他人施用或轉讓第三、四級
        毒品，既屬同條例相關法條明文規定處罰之犯罪行為，
        即非該條項應依行政程序沒入銷燬之範圍。又同條例第
        十九條第一項所定『供犯罪所用或因犯罪所得之物』，
        係指犯第四條至第九條、第十二條、第十三條或第十四
        條第一項、第二項之罪所用或所得之物，不包括毒品本
        身在內，是尚不得援用此項規定為第三、四級毒品之沒
        收依據。再同條例對於查獲之製造、運輸、販賣、意圖
        販賣而持有、以非法方法使人施用、引誘他人施用及轉
        讓第三、四級毒品之沒收，並無特別規定，如其行為已
        構成犯罪，則該毒品即屬不受法律保護之違禁物，應回
        歸刑法之適用，依刑法第三十八條第一項第一款之規定
        沒收之，始為適法。」最高法院九十六年度台上字第六
        八號判決採同一見解。經查：至「附表一編號１至３所
        示」、「附表三編號１、２、６至８所示」、「附表五
        編號１、２所示」之愷他命分別被告丁○○、乙○○、
        甲○○販賣之第三級毒品；附表三編號４所示之硝甲西
        泮為被告乙○○販賣之第四級毒品，亦屬違禁物，不問
        屬犯人與否，應依刑法第三十八條第一項第一款規定宣
        告沒收。而附表一編號５、６之第四級毒品硝甲西泮、
        附表三編號５之第三級毒品 FM2，均無證據足係證被告
        丁○○、乙○○為供販賣而持有，又單純持有第三級毒
        品 FM2及第四級毒品硝甲西泮並未違犯毒品危害防制條
        例，且依毒品危害防制條例第十八條第一項後段「查獲
        之第三、四級毒品及製造或施用毒品之器具，無正當理
        由而擅自持有者，均沒入銷燬之」規定，尚不得由法院
        為沒入銷燬之行政罰之諭知，爰不於本案宣告沒收之。
        附表二編號６之愷他命殘渣瓶六瓶，因愷他命與空瓶既
        無法析離，而愷他命又係第三級毒品毒品，依同條例第
        十一條之一規定，無正當理由，不得擅自持有，應屬違
        禁物，不問屬犯人與否，均應依刑法第三十八條第一項
        第一款，於相關被告及共犯主刑後，宣告沒收之，如主
        文所記載，至上開取樣鑑驗用罄之毒品因既均已滅失，
        自無庸宣告沒收。
    ３、另附表三編號９、１０所示之第二級毒品MDMA，已經被告
        乙○○販賣予彭康佑、高淑慧二人，並經警於其二人身
        上查獲，而其二人與被告乙○○亦無共犯關係，前開毒
        品爰不於被告乙○○所犯本件販賣毒品罪項下宣告沒收
        之；另附表五編號６所示之第三級毒品愷他命、編號７
        所示之第四級毒品硝甲西泮，亦經被告甲○○販賣予陳
        書海，並經警於陳書海身上查獲，而陳書海與被告甲○○亦無共犯關係，前開毒品亦得不於被告甲○○所犯本
        件販賣毒品罪項下宣告沒收之，併此敘明。
    ４、另扣案如附表二編號１至５、７所示分裝袋八十五個、
        空膠囊一八○個、研磨缽二個、電子秤一個、空瓶九一
        ○個、行動電話一具（門號0000000000號）
        之物為被告丁○○所有；附表四編號１至４所示分裝袋
        一八九個、分裝匙一支、研磨缽一個、行動電話一具（
        門號0000000000號）之物為被告乙○○所有
        ；附表六編號１至６所示秤一台、分裝袋一七一只、分
        裝吸管四支、分裝罐四十四個、帳冊一本、行動電話二
        具（門號為0000000000號、0000000
        000號）之物則為被告甲○○所有，而前開物品，均
        係供被告丁○○、乙○○、甲○○犯罪所用或供犯罪預
        備之物（均詳如附表二、四、六所記載）應於相關被告
        及共犯主刑後宣告沒收，如主文所記載。
    ５、至附表三編號３之第二級毒品伽瑪─羥基丁酸（GHB）
        ，已於被告乙○○所犯持有第二級毒品部分沒收（即撤
        回上訴確定部分）；附表一編號４、附表三編號５-１
        、５-２、５-３、５-４、附表五編號４、５所示之物
        ，均驗無毒品反應，爰不予宣告沒收；另同時查扣有小
        本帳冊一本，非被告甲○○所有，不得沒收，附此敘明
        。
  (二)、犯罪所得
    １、被告丁○○販賣愷他命所得財物九百元及一千元，共計
        一千九百元，雖未經扣案，惟無法證明已經滅失，應依
        毒品危害防制條例第十九條第一項之規定宣告沒收之，
        如全部或一部不能沒收時，以其財產抵償之。至其中犯
        罪事實欄一、(四)部分犯行，雖已約定價金並完成交易，
        惟販賣愷他命之價款三萬九千元，尚未取得，爰不為沒
        收之宣告。
    ２、被告乙○○犯罪事實欄二、(一)所示販賣第二級毒品MDMA
        及第三級毒品愷他命犯行所得財物，現金計一萬三千五
        百元（共六個月，每星期一至二次，約二十四至四十八
        次，取其平均值約三十六次，而每次販賣的價格自一四
        五元至五○五元不等，取其平均值約為三七五元，三六
        乘三七五元等於一萬三千五百元）；犯罪事實欄二、(二)
        至(十一)所示販賣MDMA及愷他命所得財物現金分別為三百元
        、一千一百元、二千五百元、一千二百元、四千五百元
        、一千五百元、三千五百元、八百元、一千元及一千元
        ，計一萬七千四百元，共計約三萬零九百元，係因犯罪
        所得之財物，雖未扣案，惟無法證明已經滅失，亦應依
        毒品危害防制條例第十九條第一項之規定宣告沒收，如
        全部或一部不能沒收時，以其財產抵償之。至被告乙○○雖於原審中辯稱事實欄二、(十一)所示，以一千元代價販
        賣第二級毒品MDMA予郭書翰部分，郭書翰迄今仍未給錢
        ，伊即遭查獲等語（見原審卷二第三一四頁），惟依證
        人郭書翰於警詢及偵查中所證：該購買毒品之款項雖未
        當場給付，惟數日後，已由彭康祐出面向其收取該筆欠
        款等語（見毒偵字第一二七七號卷第五頁反面、五十一
        頁），是證人郭書翰既已給付前開購毒款項，則此部分
        所得，自應計入被告乙○○犯罪所得，附此敘明。
    ３、被告丙○○與乙○○共同販賣第三級毒品愷他命所得二
        千五百元價金，雖未經扣案，惟無法證明已經滅失，應
        依毒品危害防制條例第十九條第一項前段之規定沒收之
        ，如全部或一部不能沒收時，以其財產抵償之。
    ４、被告甲○○犯罪事實欄四、(一)所示販賣第二級毒品MDMA
        及第三級毒品愷他命犯行所得財物現金計一萬二千四百
        二十元（共六個月，每星期一至二次，約二十四至四十
        八次，取其平均值約三十六次，而每次販賣的價格自一
        八五元至五○五元不等，取其平均值約為三四五元，三
        十六乘三四五元等於一二、四二○元）；犯罪事實欄四
        、(二)部分犯行所得財物現金計二千七百五十元（共二個
        月，每月二至三次，約四至六次，取其平均值約五次，
        而每次販賣的價格自三百元至八百元不等，取其平均值
        約為五五○元，五乘五五○元等於二、七五○元）；於
        犯罪事實欄四、(四)至(六)部分犯行所得財物現金各為一千
        八百元、一千二百元、五千一百元，共計約二萬三千二
        百七十元，雖未經扣案，惟無法證明已經滅失，亦應依
        毒品危害防制條例第十九條第一項之規定宣告沒收之，
        如全部或一部不能沒收時，以其財產抵償之。至犯罪事
        實欄四、(三)部分之犯行，因被告甲○○積欠羅佑玲一萬
        二千元之債務，抵銷積欠價金一萬二千元債務，其取得
        抵銷債務之財產上利益，並未因此而得有財物，自不在
        該條項規定應沒收之列（最高法院八十九年度台上字第
        一二四四號判決亦採同一見解），併予敘明。
九、不另為無罪之諭知
  (一)、公訴意旨另以：丁○○於九十三年十月間，在新竹市○○
      路一七九巷十六號六樓之四居處，意圖販賣而持有第二級
      毒品MDMA、第四級毒品硝甲西泮（俗稱一粒眼），嗣於九
      十三年十月二十一日凌晨時許，為警持搜索票在其上開居
      處查獲如附表一編號５至７所示之MDMA九十顆、硝甲西泮
      共十六顆。因認被告丁○○此部分亦涉有毒品危害防制條
      例第五條第二項、第四項意圖販賣而持有第二級、第四級
      毒品罪嫌。經查、被告丁○○持有之前開扣案附表一編號
      ５至７所示MDMA九十顆、硝甲西泮共十六顆，雖經憲兵司
      令部刑事鑑識中心九十四年一月十八日（九四）安鑑字第
      ○○一三六號鑑驗通知書鑑定確係第二級毒品及第四級毒
      品，惟此僅得證明被告丁○○持有前開毒品之犯行，且被
      告丁○○已明確否認有何意圖販賣而持有第二級毒品MDMA
      、第四級毒品「硝甲西泮」之犯行，並稱：搖頭丸是在九
      十二年七月間在舞廳向他人所購買，一粒眠是他人贈送的
      ，是以前施用留下來，想說以後自己還會施用，而捨不得
      丟掉、是伊去勒戒之前所留下等語（見原審卷二第二八一
      至二八二頁、偵字第一二二八號卷第二十七頁），而被告
      丁○○稱該扣案毒品係以前施用所留下，被告丁○○為警
      查獲後在新竹市警察局第二分局所採集之尿液（編號B-二
      三一號），經送憲兵司令部刑事鑑識中心以酵素免疫分析
      法（EMIT）、液相萃取（溶劑萃取）前處理法及氣相層析
      質譜分析法（GC/ MS）鑑驗結果，認為其「尿液中無大麻
      反應，無甲基安非他命反應，無MDMA反應，無 MDA反應，
      有愷他命反應」，有該中心九十四年一月四日（九四）安
      鑑字第○○○三五號鑑驗通知書附卷（見毒偵字第一二二
      八號卷第三十一頁），可見被告丁○○並無施用第二級毒
      品MDMA之情事，是其所稱原係為供己施用而持有扣案附表
      一編號５至７所示MDMA九十顆、硝甲西泮共十六顆云云，
      尚難信採。惟被告丁○○雖持有九十顆之第二級毒品MDMA
      、十六顆之第四級毒品硝甲西泮，數量非微，然亦非可執
      此遽認被告丁○○係於持有後變更犯意以意圖販賣前開毒
      品之意而持有之。再者，被告丁○○雖有販賣愷他命予丙○○、甲○○、乙○○之犯行，然證人乙○○、丙○○、
      甲○○等人均於本院上訴審中一致證稱並無向被告丁○○
      購買過搖頭丸及一粒眠等語（見本院上訴審卷第一四八頁
      、一四九頁、一五一頁），且證人甲○○更明確證稱：伊
      有一次曾向被告丁○○表示要購買搖頭丸，但他說他沒有
      在賣，故未買到等語（見本院上訴審卷第一四九至一五○
      頁），苟若被告丁○○嗣後果有變更犯意而意圖販賣MDMA
      及硝甲西泮等毒品，其於證人甲○○詢問購買搖頭丸毒品
      時，自然儘快將其持有之存貨售出，豈有竟稱「沒有在賣
      」之理！益見被告丁○○所供伊並未有販賣MDMA及硝甲西
      泮之意，並非無據。又被告丁○○雖於警訊時供承要以電
      話販售搖頭丸一顆賣二百五十元，一粒眠一粒賣一百元（
      見偵字第五四○○號卷第八頁），惟此自白尚證其他補強
      證據可資佐證，自難率認被告丁○○亦有販賣第二級毒品
      MDMA或第四級毒品硝甲西泮之犯意，且被告丁○○除自己
      施用毒品外，復有販賣第三級毒品予他人之犯行，其所使
      用之0000000000號行動電話，自九十三年十月
      五日至同月二十日止之通訊監察譯文內容顯示，其與不詳
      姓名年籍男、女之通聯紀綠之談話內容出現有關於「衣服
      （即MDMA）」、「衣」、「上面（即MDMA）」、「裝衣服
      」、「膠囊（即MDMA）」、「眠（即一粒眠）」等用語之
      對話，並敘及有關交易物品種類、價格及地點之事項，亦
      為事理之常，尚難執此推斷被告丁○○即有變更犯意，另
      生意圖販賣而持有第二級毒品MDMA及第四級毒品硝甲西泮
      之犯意。綜上所述，公訴人所舉之證據及本院調查所得之
      證據資料，均不能證明被告丁○○此部分，亦涉犯毒品危
      害防制條例第五條第二項、第四項意圖販賣而持有第二級
      、第四級毒品，此外，又查無其他積極證據足資證明被告
      丁○○有變更犯意而意圖販賣而持有扣案之第二級毒品MD
      MA或第四級毒品硝甲西泮之犯行，既不能證明被告丁○○
      此部分之犯罪，原應為無罪之諭知，惟此部分事實，公訴
      人認與事實欄所載犯罪，有實質上一罪及裁判上之想像競
      合關係，爰不另為無罪之諭知。
  (二)、公訴意旨另以：乙○○於九十三年九月二十日凌晨二時四
      十分許，以電話與丙○○聯絡約定交易愷他命後，將數量
      、價格不詳之愷他命親自送至新竹市○○路「凱悅中正KT
      V 」之包廂內，賣予丙○○之姓名年籍不詳友人。因認被
      告乙○○此部分亦涉有毒品危害防制條例第四條第三項之
      販賣第三級毒品罪嫌。經查：關於前開犯行，被告乙○○
      固供稱：確有於九十三年九月二十日凌晨四時許，出售毒
      品予丙○○等人，伊直接送愷他命給糖糖即丙○○的朋友
      ，伊不知她朋友的姓名，地點在凱悅中正 KTV，送多少愷
      他命已不記得了等語（見偵字第五三九七號卷第一四四頁
      ），復於原審中亦稱：九十三年九月二十日有去凱悅中正
      KTV 賣愷他命給丙○○等人，當天伊親自送過去，且進入
      包廂時，除丙○○外，尚有游淑娟及其他友人在場等語（
      見原審卷二第三四三頁），惟核諸證人丙○○於偵查中所
      證：九十三年九月二十日凌晨四十分許，那天是我和朋友
      約在凱悅中正 KTV包廂內用毒品，朋友要伊先向乙○○調
      搖頭丸、愷他命二種，當天調的數量伊已經忘記了，用了
      以後效果不好，所以五十八分時打電話去抱怨等語（見毒
      偵字第一三六六號卷第四十六頁），被告乙○○與證人丙○○二人就販賣毒品之種類究係僅「愷他命」，抑或「愷
      他命及搖頭丸」供述並不一致，且二人就販賣之數量、價
      格若干，亦均稱已不記得，則被告乙○○雖自白供認犯有
      前揭販賣毒品之犯行，亦難遽而採為不利於被告之認定。
      再者，證人游淑娟亦僅證稱伊偶爾會透過丙○○幫伊打電
      話問別人有無毒品可賣伊，惟就前開被告乙○○販賣毒品
      犯行之陳述，均付之闕如，另本院查無證據可資證明被告
      乙○○確有前開販賣第三級毒品愷他命予丙○○之姓名年
      籍不詳友人之犯行，既不能證明被告乙○○此部分之犯罪
      ，原應為無罪之諭知，惟此部分事實，公訴人認與事實欄
      所載犯罪，有裁判上一罪之連續犯關係，爰不另為無罪之
      諭知。
  (三)、公訴意旨略以：甲○○於九十三年十月十七日晚間，在其
      新竹市○○路八之三號十三樓之二十四居處樓下，意圖為
      自己不法之所有，對陳書海詐稱以每顆MDMA二百元，每瓶
      Ｋ（愷）他命六百元之代價，販售九顆MDMA及三瓶愷他命
      予陳書海，使陳某陷於錯誤而當場交付三千六百元予甲○○，惟甲○○實際上則交付九顆「硝甲西泮」及三瓶愷他
      命予陳書海，因認甲○○此部分所為併涉有刑法第三百三
      十九條第一項之詐欺罪嫌云云。惟查：被告甲○○矢口否
      認有何詐欺之犯行，並稱：伊並無以一粒眠來代替MDMA賣
      予陳書海，是化驗出來才知道是一粒眠，伊賣給他時並不
      知道，伊跟上游拿的就是MDMA等語，而證人陳書海雖於原
      審審理中證稱伊雖見過一粒眠，但因一粒眠和搖頭丸二者
      外觀大致相同，裡面成份不一樣，故伊分不出二者區別，
      伊身上查獲之九顆MDMA即係向被告甲○○所購買，伊向甲○○購買之搖頭丸與之前伊買過的搖頭丸，除顏色跟標誌
      不一樣外，形狀幾乎一樣等語（見原審卷二第三八八至三
      九○頁），惟參諸被告甲○○於原審中所供伊販賣給陳書
      海之MDMA也是跟上游拿的，伊完全不知道那是一粒眠，因
      為一粒眠跟搖頭丸外觀真的不一樣，MDMA比較大顆，因為
      一粒眠比較小顆比較扁，MDMA比較厚，伊賣的是大顆的，
      就是與一般MDMA一樣等語（見原審卷第三九七頁），足見
      被告甲○○販賣予陳書海之藥錠，與陳書海以往購買之搖
      頭丸形狀幾乎一樣，被告甲○○因此誤認，亦非無可能。
      況被告甲○○雖履有販賣毒品之犯行，惟其亦係向上游販
      毒者購買毒品後，即轉手賣予他人營利，果其上游將第四
      級毒品硝甲西泮偽以第二級毒品MDMA形狀外觀，將之販賣
      予被告甲○○，亦難期被告甲○○可知實情，是其所辯係
      向上游購買MDMA，不知實係一粒眠之辯詞，並非無據。另
      本院查無證據可資證明被告甲○○確有前開詐欺取財之犯
      行，既不能證明被告甲○○此部分之犯罪，原應為無罪之
      諭知，惟此部分事實，公訴人認與事實欄所載犯罪，有實
      質上一罪之想像競合犯關係，爰不另為無罪之諭知。
據上論斷，應依刑事訴訟法第三百六十九條第一項前段、第三百
六十四條、第二百九十九條第一項前段、第三百條，毒品危害防
制條例第四條第二項、第三項、第四項、第六項、第十一條第二
項、第十八條第一項前段、第十九條第一項，刑法第二條第一項
、第十一條前段、第二十八條、第四十七條、第五十五條、第五
十九條、修正前刑法第五十一條第五款、第五十六條、第三十八
條第一項第一款，判決如主文。
本案經檢察官黃東焄到庭執行職務。
中　　華　　民　　國　　96　　年　　1 　　月　　25　　日
                  刑事第一庭審判長法  官  蔡  長  溪
  　                              法  官  陳  春  秋
    　                            法  官  林  俊  益
以上正本證明與原本無異。
持有第二級毒品部分不得上訴。
其餘部分如不服本判決，應於收受送達後十日內向本院提出上訴
書狀，其未敘述上訴之理由者並得於提起上訴後十日內向本院補
提理由書。
                                  書記官  廖  月  女
中　　華　　民　　國　　96　　年　　2 　　月　　2 　　日
附錄：本案論罪科刑法條全文
毒品危害防制條例第4條
製造、運輸、販賣第一級毒品者，處死刑或無期徒刑；處無期徒
刑者，得併科新臺幣 1 千萬元以下罰金。
製造、運輸、販賣第二級毒品者，處無期徒刑或 7 年以上有期徒
刑，得併科新臺幣 7 百萬元以下罰金。
製造、運輸、販賣第三級毒品者，處 5 年以上有期徒刑，得併科
新臺幣 5 百萬元以下罰金。
製造、運輸、販賣第四級毒品者，處 3 年以上 10 年以下有期徒
刑，得併科新臺幣 3 百萬元以下罰金。
製造、運輸、販賣專供製造或施用毒品之器具者，處 1 年以上 7
年以下有期徒刑，得併科新臺幣 1 百萬元以下罰金。
前五項之未遂犯罰之。
毒品危害防制條例第11條
持有第一級毒品者，處 3 年以下有期徒刑、拘役或新臺幣 5 萬
元以下罰金
。
持有第二級毒品者，處 2 年以下有期徒刑、拘役或新臺幣 3 萬
元以下罰金
。
持有專供製造或施用第一、二級毒品之器具者，處 1 年以下有期
徒刑、拘役或新臺幣 1 萬元以下罰金。
持有毒品達一定數量者，加重其刑至二分之一，其標準由行政院
定之。
毒品危害防制條例第18條
查獲之第一、二級毒品及專供製造或施用第一、二級毒品之器具
，不問屬於犯人與否，均沒收銷燬之；查獲之第三、四級毒品及
製造或施用毒品之器具，無正當理由而擅自持有者，均沒入銷燬
之。但合於醫藥、研究或訓練之用者，得不予銷燬。
前項合於醫藥、研究或訓練用毒品或器具之管理辦法，由法務部
會同行政院衛生署定之。
毒品危害防制條例第19條
犯第 4 條至第 9 條、第 12 條、第 13 條或第 14 條第 1 項、
第2項之罪者，其供犯罪所用或因犯罪所得之財物，均沒收之，
如全部或一部不能沒收時，追徵其價額或以其財產抵償之。
為保全前項價額之追徵或以財產抵償，得於必要範圍內扣押其財
產。
犯第 4 條之罪所使用之水、陸、空交通工具沒收之。
附表一：在丁○○處查獲（重量為公克）
┌─┬──────┬────────┬────┬────┬────┐
│編│查獲毒品    │鑑  驗  結  果  │淨    重│取    樣│驗    餘│
│號│            │                │        │        │        │
├─┼──────┼────────┼────┼────┼────┤
│1 │粉末5 瓶    │愷他命          │3.1581  │0.2339  │2.9242  │
├─┼──────┼────────┼────┼────┼────┤
│2 │粉末10瓶    │愷他命          │7.0838  │0.2582  │6.8256  │
├─┼──────┼────────┼────┼────┼────┤
│3 │粉末6瓶     │愷他命          │4.4360  │0.2274  │4.2086  │
│  │            │                │        │        │        │
├─┼──────┼────────┼────┼────┼────┤
│4 │粉末1包     │無毒品成分      │6.2144  │0.3135  │5.9009  │
│  │            │                │        │        │        │
├─┼──────┼────────┼────┼────┼────┤
│5 │黃色藥丸13顆│硝甲西泮（Nime  │2.3260  │0.1726  │2.1534  │
│  │            │tazepam）（一粒 │        │        │        │
│  │            │眠）            │        │        │        │
├─┼──────┼────────┼────┼────┼────┤
│6 │紅色藥丸3 顆│硝甲西泮（Nime  │0.5376  │0.1892  │0.3484  │
│  │            │tazepam）（一粒 │        │        │        │
│  │            │眠）            │        │        │        │
├─┼──────┼────────┼────┼────┼────┤
│7 │紫色藥丸90顆│MDMA（搖頭丸）  │22.0021 │0.7298  │21.2723 │
└─┴──────┴────────┴────┴────┴────┘
附表二：在丁○○處查獲（均屬丁○○所有）
┌──┬────────┬─────┬────────┐
│編號│名　　　稱      │數量      │備　　　　　　註│
├──┼────────┼─────┼────────┤
│1   │分裝袋          │85個      │供犯罪預備之物  │
├──┼────────┼─────┼────────┤
│2   │空膠囊          │180個     │供犯罪預備之物  │
├──┼────────┼─────┼────────┤
│3   │研磨缽          │2個       │供犯罪所用之物  │
├──┼────────┼─────┼────────┤
│4   │電子秤          │1台       │供犯罪所用之物  │
├──┼────────┼─────┼────────┤
│5   │空瓶            │910個     │供犯罪預備之物  │
├──┼────────┼─────┼────────┤
│6   │愷他命殘渣瓶    │6瓶       │第三級毒品與瓶身│
│    │                │          │無法析離        │
├──┼────────┼─────┼────────┤
│7   │行動電話        │1具       │門號0000000000，│
│    │                │          │供犯罪所用之物  │
├──┼────────┼─────┼────────┤
│8   │行動電話        │1具       │門號0000000000，│
│    │                │          │與本案犯罪無關，│
│    │                │          │不得沒收        │
└──┴────────┴─────┴────────┘
附表三：在乙○○處查獲（重量為公克）
┌──┬──────┬──────┬────┬────┬────┐
│編號│證物種類    │鑑 驗 結 果 │淨  重  │取    樣│驗  餘  │
├──┼──────┼──────┼────┼────┼────┤
│1   │粉末8 瓶    │愷他命      │6.2660  │0.1335  │6.1325  │
├──┼──────┼──────┼────┼────┼────┤
│2   │粉末11瓶    │愷他命      │9.1994  │0.2417  │8.9577  │
├──┼──────┼──────┼────┼────┼────┤
│3   │液體1 瓶    │伽瑪─羥基丁│2.0660  │0.5050  │1.5610  │
│    │            │酸（GHB）   │        │        │        │
│    │            │            │        │        │        │
├──┼──────┼──────┼────┼────┼────┤
│4   │藥丸3 顆    │硝甲西泮（一│0.5408  │0.1777  │0.3631  │
│    │            │粒眠）(Nimet│        │        │        │
│    │            │azepam)     │        │        │        │
│    │            │            │        │        │        │
├──┼──────┼──────┼────┼────┼────┤
│5   │白色藥丸1顆 │FM2(Flunitra│0.2001  │0.1194  │0.0807  │
│    │            │zepam)      │        │        │        │
│    │            │            │        │        │        │
├──┼──────┼──────┼────┼────┼────┤
│5-1 │白色藥丸1顆 │無毒品成分  │0.1724  │0.0859  │0.0865  │
├──┼──────┼──────┼────┼────┼────┤
│5-2 │白色藥丸1顆 │無毒品成分  │0.2049  │0.1080  │0.0969  │
├──┼──────┼──────┼────┼────┼────┤
│5-3 │白色藥丸4顆 │無毒品成分  │0.6032  │0.1526  │0.4506  │
├──┼──────┼──────┼────┼────┼────┤
│5-4 │白色藥丸1顆 │無毒品成分  │0.0810  │0.0729  │0.0081  │
├──┼──────┼──────┼────┼────┼────┤
│6   │粉末1 包    │愷他命      │17.3775 │0.5002  │16.8773 │
├──┼──────┼──────┼────┼────┼────┤
│7   │粉末1 瓶    │愷他命      │0.8795  │0.0854  │0.7941  │
├──┼──────┼──────┼────┼────┼────┤
│8   │香煙2 支    │愷他命      │--------│--------│--------│
├──┼──────┼──────┼────┼────┼────┤
│9   │膠囊4 顆    │MDMA（搖頭丸│0.5759  │0.1603  │0.4156  │
│    │            │）          │        │        │        │
├──┼──────┼──────┼────┼────┼────┤
│10  │錠狀1 顆    │硝甲西泮（一│0.2795  │0.1892  │0.0903  │
│    │            │粒眠）      │        │        │        │
│    │            │            │        │        │        │
└──┴──────┴──────┴────┴────┴────┘
附表四：在乙○○處查獲（均屬乙○○所有）
┌──┬────────┬──┬──┬────────┐
│編號│名　　　　　　稱│數量│單位│備　　　　　　註│
├──┼────────┼──┼──┼────────┤
│1   │分裝袋          │189 │個  │供犯罪預備之物  │
├──┼────────┼──┼──┼────────┤
│2   │分裝匙          │1   │支  │供犯罪所用之物  │
├──┼────────┼──┼──┼────────┤
│3   │研磨缽          │1   │個  │供犯罪所用之物  │
├──┼────────┼──┼──┼────────┤
│4   │行動電話        │1   │具  │門號0000000000號│
│    │                │    │    │，供犯罪所用之物│
│    │                │    │    │。              │
└──┴────────┴──┴──┴────────┘
附表五：在甲○○處查獲（重量為公克，粉末及液體後加註之編
        號乃憲兵司令部刑事鑑識中心94年1月19日（94）安鑑
        字第00153號鑑驗通知書所列之編號）
┌──┬─────────┬───────┬────┬────┬────┐
│編號│證   物   種   類 │鑑  驗  結  果│淨    重│取    樣│驗    餘│
├──┼─────────┼───────┼────┼────┼────┤
│1   │粉末2 包（即編號1-│愷他命        │116.17  │1.25    │114.92  │
│    │1 號）            │              │        │        │        │
├──┼─────────┼───────┼────┼────┼────┤
│2   │粉末2 包（即編號1-│愷他命        │47.2107 │0.3585  │46.8522 │
│    │2 號）            │              │        │        │        │
├──┼─────────┼───────┼────┼────┼────┤
│3   │粉末2 包（即編號1-│海洛因        │2.1246  │0.1454  │1.9792  │
│    │3 號）            │              │        │        │        │
├──┼─────────┼───────┼────┼────┼────┤
│4   │粉末1 包（即編號1-│無毒品成分    │0.3606  │0.0465  │0.3141  │
│    │4 號）            │              │        │        │        │
├──┼─────────┼───────┼────┼────┼────┤
│5   │液體1 瓶（即編號2 │無毒品成分    │29.7126 │0.5021  │29.2105 │
│    │號）              │              │(含瓶重)│        │(含瓶重)│
├──┼─────────┼───────┼────┼────┼────┤
│6   │粉末3 瓶          │愷他命        │2.6267  │0.1448  │2.4819  │
├──┼─────────┼───────┼────┼────┼────┤
│7   │藥丸9 瓶          │硝甲西泮（一粒│2.4470  │0.2729  │2.1741  │
│    │                  │眠）          │        │        │        │
└──┴─────────┴───────┴────┴────┴────┘
附表六：甲○○處查獲（均屬甲○○所有）
┌──┬────────┬─────┬────────┐
│編號│名　　　稱      │數量      │備　　　　　　註│
├──┼────────┼─────┼────────┤
│1   │秤              │1台       │供犯罪所用之物  │
├──┼────────┼─────┼────────┤
│2   │分裝袋          │171只     │供犯罪預備之物  │
├──┼────────┼─────┼────────┤
│3   │分裝吸管        │4支       │供犯罪所用之物  │
├──┼────────┼─────┼────────┤
│4   │分裝罐          │44個      │供犯罪預備之物  │
├──┼────────┼─────┼────────┤
│5   │帳冊            │1本       │大本，供犯罪預備│
│    │                │          │之物            │
├──┼────────┼─────┼────────┤
│6   │行動電話        │2具       │門號0000000000、│
│    │                │          │0000000000，供犯│
│    │                │          │罪所用之        │
└──┴────────┴─────┴────────┘
另同時查扣有小本帳冊一本，非被告甲○○所有，不得沒收。
